臺灣高等法院刑事判決　　　　　　　　96年度上重訴字第87號
上　訴　人
即　被　告　乙○○
　　　　　　　　　　　號(
　　　　　　　　　　現於臺灣台北看守所
選任辯護人　蕭玉杉律師
上　訴　人
即　被　告　甲○○
　　　　　　　　　　　1樓
　　　　　　　　　　　1樓
指定辯護人　張旭業律師
上列上訴人因違反毒品危害防制條例等案件，不服臺灣新竹地方
法院95年度重訴字第9號，中華民國96年8月28日第一審判決（起
訴案號：臺灣新竹地方法院檢察署95年度偵字第831號），提起
上訴，本院判決如下：
    主  文
原判決關於乙○○共同販賣第一級毒品部分暨定執行刑部分均撤
銷。
乙○○共同販賣第一級毒品，累犯，處有期徒刑拾貳年，褫奪公
權拾年。扣案如附表五、六所示之物，均沒收銷燬。扣案如附表
四、五之一、七所示之物，均沒收。販賣毒品所得財物新臺幣
佰陸拾肆萬柒仟元，沒收之，如全部或一部不能沒收時，以其財
產抵償之。
其他上訴駁回。
上開乙○○撤銷改判部分與上訴駁回部分所處之刑，應執行有期
徒刑拾柒年，併科罰金新臺幣拾萬元，罰金如易服勞役，以罰
金總額與陸個月之日數比例折算，褫奪公權拾年。扣案如附表五
、六所示之物，均沒收銷燬。扣案如附表一、三、四、五之一、
七及附表二編號１至７、１０至１２所示之物，均沒收。販賣毒
品所得財物新臺幣佰陸拾肆萬柒仟元，沒收之，如全部或一部
不能沒收時，以其財產抵償之。
    事  實
一、乙○○曾於民國八十三年間因違反肅清煙毒條例案件，經本
    院以八十三年度重訴字第一一七號判決判處有期徒刑三年六
    月確定；復於八十四年間再因違反肅清煙毒條例等案件，經
    原審以八十四年度訴字第五二六號判決判處應執行有期徒刑
    三年八月確定，經接續執行後，初於八十七年八月七日因縮
    短刑期假釋出監，嗣經撤銷假釋，再入監執行殘刑有期徒刑
    三年十月二十九日，甫於九十二年八月五日縮短刑期執行完
    畢。又於九十三年間因違反毒品危害防制條例案件，經原審
    以九十三年度訴字第三五三號判決判處應執行有期徒刑一年
    一月確定；復於九十五年間再因違反毒品危害防制條例案件
    ，經原審以九十五年度訴字第三八二號判決判處應執行有期
    徒刑一年二月確定，嗣經接續執行後，迄至九十六年八月二
    十一日因減刑執行完畢。
二、乙○○仍不知悔改，猶與甲○○共同基於製造可發射子彈具
　　有殺傷力改造手槍及土造子彈之單一集合犯意聯絡及共同基
    於未經許可，持有可發射子彈具有殺傷力改造槍枝之概括犯
    意聯絡、未經許可，持有子彈之犯意聯絡，自九十四年十二
    月初起，經乙○○提議後，推由乙○○提供新竹市○○路一
    二００巷八六弄八號租處地下室作為製造可發射子彈具有殺
    傷力改造手槍及子彈之場所，且由乙○○提供其所有如附表
    一之製造工具，並推由乙○○自九十四年十二月初起，在台
    北縣三重市某不詳處所，連續先後七次向某不詳年籍姓名之
    人購買如附表二編號１至７所示可發射子彈具有殺傷力改造
    手槍七枝，其中一次同時購買如附表二編號８所示口徑九MM
　　、０．三八吋制式子彈各一顆（另同時購得發射動能不足，
　  不具殺傷力之口徑０．三八吋制式子彈二顆及無法擊發，係
    不發彈之口徑０．三八吋制式子彈一顆），旋均攜回新竹市
    ○○路一二００巷八六弄八號租處地下室，而與甲○○共同
    連續先後七次未經許可，持有上開如附表二編號１至７所示
    可發射子彈具有殺傷力之改造手槍七枝，其中一次並同時共
    同未經許可，持有上開如附表二編號８所示口徑九MM、０．
　　三八吋制式子彈各一顆，以作為共同製造可發射子彈具有殺
　  傷力改造手槍及土造子彈之參考，再推由甲○○主要負責製
    造可發射子彈具有殺傷力改造手槍及土造子彈，乙○○亦間
　　或共同一起參與製造，而共同接續製造（一）如附表三編號
  　１至８所示尚未製造完成尚不具殺傷力或半成品之改造手槍
    共八枝（未遂）；（二）如附表二編號９所示具有殺傷力之
　　土造子彈三十七顆（既遂）；（三）如附表二編號１０所示
　  無法擊發或發射動能不足不具殺傷力之半成品土造子彈三十
    二顆（未遂）；（四）如附表二編號１１所示不具底火、火
    藥或不具底火，尚非為子彈之完整結構，而均不具殺傷力之
    半成品土造子彈八顆（未遂）；（五）如附表二編號１２所
    示之土造金屬彈殼五顆、直徑大小不一之金屬彈頭四顆、具
    彈殼外型之實心金屬物六顆、金屬柱狀物五顆、金屬管二顆
    ；（六）如附表三編號９所示可供可發射子彈具有殺傷力改
    造手槍所用之主要組成零件即貫通之土造金屬槍管五枝，尚
    未製造完成之土造金屬槍管半成品二枝、內具阻鐵之金屬槍
    管一枝；（六）如附表三編號１０所示可供可發射子彈具有
    殺傷力改造手槍所用之主要組成零件即土造金屬撞針座三個
    、金屬撞針座一個，尚未製造完成之土造金屬撞針座半成品
    三個；（七）如附表三編號１１所示可供可發射子彈具有殺
    傷力改造手槍所用之主要組成零件即土造經車通之金屬轉輪
    十六個，尚未製造完成之土造金屬轉輪半成品二個；（八）
    如附表三編號１２所示可供可發射子彈具有殺傷力改造手槍
    所用之主要組成零件即具槍機及不具槍機之金屬滑套各一枝
    ，尚未製造完成之土造金屬滑套半成品八枝。嗣於九十五年
    一月二十六日下午四時五十分許，在新竹市○○路一二００
    巷八六弄八號租處地下室為警查獲，並扣得（一）如附表二
    編號１至７所示可發射子彈具有殺傷力改造手槍七枝；（二
    ）附表二編號８所示口徑九MM、０．三八吋制式子彈各一顆
    （均已鑑驗試射，另同時扣得發射動能不足，不具殺傷力之
    口徑０．三八吋制式子彈二顆及無法擊發，係不發彈之口
　　徑０．三八吋制式子彈一顆）；（三）如附表二編號９所示
  　具有殺傷力之土造子彈三十七顆（均已鑑驗試射）；（四）
    如附表三編號９至１３所示可供可發射子彈具有殺傷力改造
    手槍所用之主要組成零件即貫通之土造金屬槍管五枝、土造
    金屬撞針座三個、金屬撞針座一個、土造經車通之金屬轉輪
    十六個、具槍機及不具槍機之金屬滑套各一枝、撞針三支；
    （五）乙○○所有供與甲○○共同製造可發射子彈具有殺傷
    力改造手槍未遂、共同製造土造子彈犯罪所用如附表一所
    示之工具；如附表二編號１０所示無法擊發或發射動能不
    足不具殺傷力之半成品土造子彈三十二顆；如附表二編號
　　１１所示不具底火、火藥或不具底火，尚非為子彈之完整結
  　構，而均不具殺傷力之半成品土造子彈八顆；如附表二編
    號１２所示之物（包括五顆玩具金屬彈殼、五顆土造金屬彈
    殼、四顆係直徑大小不一之金屬彈頭、六顆具彈殼外型之實
    心金屬物、五顆金屬柱狀物、二顆金屬管）；如附表三編
    號１至８所示尚未製造完成尚不具殺傷力或半成品之改造手
    槍共八枝；如附表三編號９所示尚未製造完成之土造金屬
    槍管半成品二枝、內具阻鐵之金屬槍管一枝；如附表三編
    號１０所示尚未製造完成之土造金屬撞針座半成品三個、塑
    膠撞針座一個；如附表三編號１１所示尚未製造完成之土
    造金屬轉輪半成品二個；如附表三編號１２所示尚未製造
    完成之土造金屬滑套半成品八枝；如附表三編號１４所示
    之彈簧八支；如附表三編號１５所示之彈簧拉桿二支。
三、乙○○與陳玉玲（民國○○○年○月○日生，身分證統一編
    號：Ｚ000000000號，未經起訴）均知悉海洛因、N,N二甲基
　　安非他命、甲基安非他命均具有成癮性、濫用性及社會危害
　  性，分別屬於毒品危害防制條例第二條第一、二項所列之第
    一、二級毒品，不得非法販賣。詎乙○○與陳玉玲竟均意圖
    牟取不法利益，乃共同基於販賣第一級毒品海洛因及第二級
    毒品N,N二甲基安非他命、甲基安非他命之單一集合犯意聯
    絡，自九十四年間十一月一日起，分別在高雄、屏東等處，
    共同出資新臺幣（下同）數十萬元至一百多萬元不等，多次
    同時向綽號「「蔡董」、「阿奇」等不詳年籍姓名者販入數
    量不詳之第一級毒品海洛因及較劣質之第二級毒品N,N二甲
    基安非他命、甲基安非他命，再推由乙○○將所販入之第一
    級毒品海洛因加入葡萄糖稀釋，並以乙○○所有如附表四編
    號１０之工具（壓縮器）壓製稀釋後之第一級毒品海洛因成
    支條狀；另亦由乙○○以其所有如附表四編號１至９之工具
    燒烤去除所販入較劣質之第二級毒品N,N二甲基安非他命、
    甲基安非他命異味處理後，再共同以附表四編號１１、１２
    之電子磅秤、分裝袋加以秤重、分裝，而先後多次販賣予綽
    號「建明」、「火雞」、「阿昌」、「一流」、「駱駝」、
    「小米」、「明錦」、「李俊」、「藍董」、「駱妹」、「
    往」、「大胖」、「俊」、「苗昌」、「「胖」、「許仔」
    、「邱」、「坪」、「旺仔」、「阿胖」、「文銓」、「博
    文」、「坤」、「小棋」、「阿得」等人，迄至九十五年一
    月二十六日被查獲止，此期間販賣第一級毒品海洛因及第二
    級毒品N,N二甲基安非他命、甲基安非他命之所得至少共三
    百四十二萬一千元。嗣於九十五年一月二十六日下午四時五
    十分許，在新竹市○○路一二００巷八六弄八號租處地下室
    為警查獲，並扣得（一）為供販賣而販入如附表五、六所示
    之第一級毒品海洛因及第二級毒品N,N二甲基安非他命、甲
    基安非他命；（二）乙○○與陳玉玲共同所有為稀釋販賣第
    一級毒品海洛因所用如附表五之一所示之葡萄糖；（三）乙
    ○○所有與陳玉玲共同供販賣第一級毒品海洛因及第二級毒
    品N,N二甲基安非他命、甲基安非他命所用如附表四、七所
    示之物（其中附表七其中一台行動電話及行動電話門號0000
    -000000號SIM卡係陳玉玲所有，亦係與乙○○共同供販賣第
    一級毒品海洛因及第二級毒品N,N二甲基安非他命、甲基安
    非他命所用之物）。另扣得與乙○○、陳玉玲共同販賣第一
    級毒品海洛因及第二級毒品N,N二甲基安非他命、甲基安非
    他命無關如附表六之一所示被混充為二級毒品N,N二甲基安
    非他命、甲基安非他命之氯化鈉、草酸、檸檬酸及安非他命
    吸食器四組、殘渣袋一包、針筒一盒、無線電一台。
四、案經新竹市警察局第一分局報告臺灣新竹地方法院檢察署檢
    察官偵查起訴。
    理  由
一、被告乙○○、甲○○共同製造可發射子彈具有殺傷力改造手
    槍未遂、共同製造土造子彈及共同連續未經許可，持有可發
    射子彈具有殺傷力改造槍枝、共同未經許可，持有子彈部分
    ：
（一）上揭事實二部分業據被告乙○○、甲○○於原審審理中均
      坦承不諱，核與證人陳玉玲、黃煥坤證述之情節大致相符
      ，並有附表一至三所示之物扣案足資佐證，且觀諸附表一
      所示之物，確均屬製造可發射子彈具有殺傷力改造手槍、
    　製造土造子彈慣用或必備之工具；附表二編號１至８所示
      可發射子彈具有殺傷力之改造手槍七枝及制式子彈（鑑驗
      結果均詳如後述），亦確均可供製造可發射子彈具有殺傷
      力改造手槍、製造土造子彈參考之用；另附表二編號９所
      示製造完成具有殺傷力之土造子彈（鑑驗結果亦詳如後述
      ）、附表三編號９至１２所示製造完成可供可發射子彈具
　　　有殺傷力改造手槍所用之主要組成零件（鑑驗結果亦詳如
  　　後述），亦可佐證被告乙○○、甲○○確已共同製造土造
    　子彈、可供可發射子彈具有殺傷力改造手槍所用之主要組
      成零件既遂；而附表三編號１至８所示尚未製造完成尚不
      具殺傷力或半成品之改造手槍共八枝（鑑驗結果亦詳如後
      述），則可佐證被告乙○○、甲○○共同製造可發射子彈
      具有殺傷力改造手槍尚屬未遂；再附表二編號１０所示無
　　　法擊發或發射動能不足不具殺傷力之半成品土造子彈三十
　　　二顆、如附表二編號１１所示不具底火、火藥或不具底火
  　　，尚非為子彈之完整結構，而均不具殺傷力之半成品土造
　　　子彈八顆、如附表二編號１２所示之物（包括五顆玩具金
　　　屬彈殼、五顆土造金屬彈殼、四顆係直徑大小不一之金屬
　　　彈頭、六顆具彈殼外型之實心金屬物、五顆金屬柱狀物、
  　　二顆金屬管）及附表三編號９至１５所示之土造金屬槍管
    　半成品二枝、內具阻鐵之金屬槍管一枝、土造金屬撞針座
      半成品三個、塑膠撞針座一個、土造金屬轉輪半成品二個
      、土造金屬滑套半成品八枝、撞針三支、彈簧八支、彈簧
      拉桿二支等（鑑驗結果亦詳如後述），亦可佐證被告乙○
　　　○、甲○○共同製造可發射子彈具有殺傷力改造手槍未遂
　　  、共同製造土造子彈之過程。
（二）再者，上開附表二及附表三編號１至１２等扣押物經囑託
      內政部警政署刑事警察局鑑定，鑑定結果如下，亦有該局
      九十五年一月二十七日刑鑑字第０九五００一五二六六號
      （參九十五年度偵字第八三一號偵查卷P.89-96）、九十
      五年四月二十日刑鑑字第０九五００一八四一０號（參九
      十五年度偵字第八三一號偵查卷P.206-214）槍彈鑑定書
      及九十六年四月十日刑鑑字第０九六００三六七四四號鑑
      定函（參原審審理卷）在卷足稽：
    (一)附表二編號１至６送鑑改造手槍六枝（槍枝管制編號：0
      000000000、0000000000、0000
      000000、0000000000、0000000
      000、0000000000號），認均係仿左輪手槍
      製造之槍枝或金屬槍枝，分別去除槍管及轉輪彈倉內阻鐵
      ，或去除槍管內阻鐵及換裝土造金屬轉輪而成之改造手槍
      ，機械性能均良好，均可擊發適用子彈，認均具殺傷力。
      （參內政部警政署刑事警察局九十五年一月二十七日刑鑑
      字第０九五００一五二六六號槍彈鑑定書）。
　　(二)附表二編號７送鑑改造手槍一枝（槍枝管制編號：000
　　　0000000號），認係仿WALTHER廠PPK/S型半自動手
  　　槍製造之槍枝換裝土造金屬槍管而成之改造手槍，雖欠缺
    　保險，惟不影響槍枝擊發功能，仍可供擊發適用子彈，認
　　　具殺傷力。（參內政部警政署刑事警察局九十五年一月二
　　  十七日刑鑑字第０九五００一五二六六號槍彈鑑定書）。
    (三)附表三編號１送鑑改造手槍一枝（槍枝管制編號：000
　　　0000000號），認係由仿轉輪手槍製造之槍枝，去
　　　除槍管內阻鐵及換裝土造金屬轉輪而成之改造手槍，惟欠
  　　缺撞針，無法供擊發子彈使用，依現狀認不具殺傷力。（
　　　參內政部警政署刑事警察局九十五年一月二十七日刑鑑字
　　  第０九五００一五二六六號槍彈鑑定書）。
    (四)附表三編號２送鑑改造手槍半成品一枝（槍枝管制編號：
      0000000000號），認係由仿SMITH & WESSON廠
      S&W 357 MAGNUM轉輪手槍製造之槍枝，車通槍管內阻鐵及
      換裝土造金屬轉輪改造而成之改造手槍，經實際測試，扳
      機與擊鎚無法連動，致無法供擊發子彈使用，依現狀認不
　　　具殺傷力。（參內政部警政署刑事警察局九十五年四月二
　　　十日刑鑑字第０九五００一八四一０號槍彈鑑定書）。
    (五)附表三編號３送鑑改造手槍半成品一枝（槍枝管制編號：
      0000000000號），認係由仿SIG SAUER廠P220
      型半自動手槍製造之槍枝，欠缺槍管、槍機、復進簧及復
      進簧桿，無法供擊發子彈使用，依現狀認不具殺傷力。（
　　　參內政部警政署刑事警察局九十五年四月二十日刑鑑字第
　　  ０九五００一八四一０號槍彈鑑定書）。
    (六)附表三編號４送鑑改造手槍半成品一枝（槍枝管制編號：
      0000000000號），認係仿GLOCK 17型半自動手
      槍製造之槍枝，欠缺槍管、槍機、復進簧及復進簧桿，無
      法供擊發子彈使用，依現狀認不具殺傷力。（參內政部警
　　　政署刑事警察局九十五年四月二十日刑鑑字第０九五００
　　  一八四一０號槍彈鑑定書）。
    (七)附表三編號５送鑑改造手槍半成品一枝（槍枝管制編號：
      0000000000號），認係仿GLOCK 27型半自動手
      槍製造之槍枝，欠缺槍管、槍機、復進簧及復進簧桿，無
      法供擊發子彈使用，依現狀認不具殺傷力。（參內政部警
　　　政署刑事警察局九十五年四月二十日刑鑑字第０九五００
　　  一八四一０號槍彈鑑定書）。
    (八)附表三編號６送鑑改造手槍半成品一枝（槍枝管制編號：
      0000000000號），實係由仿FN廠半自動手槍製
　　　造之金屬槍身及仿WALTHER廠PPK/S型半自動手槍製造土造
  　　金屬滑套半成品組成，無法組裝，且欠缺槍管，無法供擊
    　發子彈使用，依現狀認不具殺傷力。（參內政部警政署刑
　　　事警察局九十五年四月二十日刑鑑字第０九五００一八四
　　  一０號槍彈鑑定書）。
    (九)附表二編號８送鑑制式子彈五顆，其中一顆認係口徑９MM
      制式子彈，經試射結果可擊發，認具殺傷力（參內政部警
      政署刑事警察局九十五年一月二十七日刑鑑字第０九五０
      ０一五二六六號槍彈鑑定書及九十六年四月十日刑鑑字第
      ０九六００三六七四四號鑑定函）；另四顆認係口徑０．
      ３８吋制式子彈，經檢視，彈頭上具有刮擦痕跡，經實際
      試射結果，一顆可擊發，認具殺傷力，二顆可擊發，惟發
      射動能不足，認不具殺傷力，一顆無法擊發，認係不發彈
      （參內政部警政署刑事警察局九十五年一月二十七日刑鑑
      字第０九五００一五二六六號槍彈鑑定書）。
    (十)附表二編號９送鑑土造子彈三十七顆，其中十四顆具直徑
      ９．１MM金屬彈頭；十五顆具直徑８．７MM金屬彈頭；三
      顆具直徑５．２MM金屬彈頭；五顆具直徑８．９MM金屬彈
      頭，經試射結果，均可擊發，認具殺傷力。（參內政部警
      政署刑事警察局九十五年一月二十七日刑鑑字第０九五０
      ０一五二六六號槍彈鑑定書及九十六年四月十日刑鑑字第
      ０九六００三六七四四號鑑定函對照）。
    (十一)附表二編號１０送鑑土造子彈三十二顆，其中八顆具直徑
      ９．１MM金屬彈頭，惟七顆無法擊發，不具殺傷力，另一
      顆雖可擊發，惟發射動能不足，亦不具殺傷力；五顆具直
　    徑８．７MM金屬彈頭，惟四顆無法擊發，不具殺傷力，另
      一顆雖可擊發，惟發射動能不足，亦不具殺傷力；十九顆
      具直徑５．２MM金屬彈頭，惟十一顆無法擊發，不具殺傷
　　　力，另八顆雖可擊發，惟發射動能不足，亦不具殺傷力。
      （參內政部警政署刑事警察局九十五年一月二十七日刑鑑
      字第０九五００一五二六六號槍彈鑑定書及九十六年四月
      十日刑鑑字第０九六００三六七四四號鑑定函對照）。
    (十二)附表二編號１１送鑑土造子彈八顆，其中六顆係由具直徑
      ７．４５MM、長度１５．０５MM金屬彈殼及直徑６．８５
      MM金屬彈頭組合而成之土造子彈，惟均不具底火、火藥，
      非為子彈之完整結構，均不具殺傷力；二顆係由具直徑５
      ．９８MM、長度１７．８９MM金屬彈殼及直徑５．２３MM
      金屬彈頭組合而成之土造子彈，亦均不具底火，非為子彈
      之完整結構，均不具殺傷力。（參內政部警政署刑事警察
      局九十五年四月二十日刑鑑字第０九五００一八四一０號
      槍彈鑑定書）。
    (十三)附表二編號１２送鑑彈殼等二十七顆，其中五顆係玩具金
      屬彈殼；五顆係土造金屬彈殼；四顆係直徑大小不一之金
      屬彈頭；六顆係具彈殼外型之實心金屬物；五顆係金屬柱
      狀物；二顆係金屬管。（參內政部警政署刑事警察局九十
      五年四月二十日刑鑑字第０九五００一八四一０號槍彈鑑
      定書及九十六年四月十日刑鑑字第０九六００三六七四四
      號鑑定函對照）。
    (十四)附表三編號９送鑑改造槍管八枝，其中五枝認均係土造金
      屬槍管；二枝均係土造金屬槍管半成品；一枝認係內具阻
      鐵之金屬槍管。（參內政部警政署刑事警察局九十五年四
      月二十日刑鑑字第０九五００一八四一０號槍彈鑑定書）
      。
    (十五)附表三編號１０送鑑改造槍機座八個，其中三個認均係土
      造金屬撞針座；三個均係土造金屬撞針座半成品；二個認
      分係塑膠撞針座及金屬撞針座。（參內政部警政署刑事警
      察局九十五年四月二十日刑鑑字第０九五００一八四一０
      號槍彈鑑定書）。
    (十六)附表三編號１１送鑑轉輪十八個，其中七個認均係車通阻
      鐵之金屬轉輪；八個均係土造金屬轉輪；二個均係土造金
      屬轉輪半成品；一個認係已車通阻鐵之金屬轉輪。（參內
      政部警政署刑事警察局九十五年四月二十日刑鑑字第０九
      五００一八四一０號槍彈鑑定書）。
    (十七)附表三編號１２送鑑改造滑套六枝（共扣得十枝，其中六
      枝送鑑驗，另四枝半成品未送鑑驗），其中四枝認均係土
      造金屬滑套半成品（連同未送鑑驗之四枝半成品，共有八
      枝土造金屬滑套半成品）；二個均係金屬滑套，其中一個
      具槍機，另一個不具槍機。（參內政部警政署刑事警察局
      九十五年四月二十日刑鑑字第０九五００一八四一０號槍
      彈鑑定書）。
（三）此外，復有附表一至三所示之扣押物照片三十九幀（參九
      十五年度偵字第八三一號偵查卷P.97-115）、被告二人簡
      訊通訊翻拍照片五十一幀（參九十五年度偵字第八三一號
      偵查卷P.118-142）、檢察官履勘現場筆錄暨警員張文濱
      繪製之現場圖（參九十五年度偵字第八三二號偵查卷P.26
      8-270）等在卷可稽。且附表一編號１至７、９至１２、
      １４、１６至２１等扣押物，均於改造槍彈時有各工具可
      援用之適用時機一節，亦據內政部警政署刑事警察局函釋
      綦詳，有該局九十五年十月二十日刑鑑字第０九五０一四
      八八八七號函附卷足參（參九十五年度偵字第八三二號偵
      查卷P.312-313），凡此在在均足證被告二人上開於原審
      審理時所為之自白供述，確均與事實相符。
（四）綜上，被告乙○○、甲○○確有如事實二共同製造可發射
      子彈具有殺傷力之改造手槍未遂、共同製造子彈及共同連
      續未經許可，持有可發射子彈具有殺傷力改造槍枝、共同
　    未經許可，持有子彈之事實，事證已臻明確，犯行均洵堪
      認定。
二、被告乙○○與共犯陳玉玲共同販賣第一級毒品海洛因及第二
    級毒品N,N二甲基安非他命、甲基安非他命部分：
（一）訊據被告乙○○矢口否認有販賣第一級毒品海洛因及第二
      級毒品N,N二甲基安非他命、甲基安非他命犯行，辯稱扣
　　　案之第一級毒品海洛因及第二級毒品N,N二甲基安非他命
　　　、甲基安非他命係伊與陳玉玲共同購買供伊與陳玉玲施用
　　　之用云云。
（二）然查，被告乙○○與共犯陳玉玲確有如事實三共同販賣第
      一級毒品海洛因及第二級毒品N,N二甲基安非他命、甲基
      安非他命（以下就第二級毒品N,N二甲基安非他命、甲基
      安非他命均以安非他命統稱）之事實，茲將本院認定犯罪
      事實所憑之證據及認定之理由分論如下：
    (一)被告乙○○迭於警詢、檢察官偵訊及原審審理時先後為不
      利於己之供述如下：
    (1)被告乙○○為警查獲後於第一次警詢時供稱：「（警方於
      該寢室床頭櫃上發現海洛因．．．為何人所有？）是我所
      有。（問：警方查獲你時共查扣何物品？）．．．寢室裡
      查獲海洛因及安非他命毒品．．．所有毒品及有關毒品器
　　　具部分是我的．．．我是買到不好的安非他命成品．．．
　　　倒入玻璃試管內在放入燒杯內置於酒精燈架上以火燒烤，
  　　看能不能將異味去除。（警方查扣之液態海洛因共九瓶如
    　何提煉？）一樣是買到不好的海洛因，然後我就把海洛因
　　　置入塑膠瓶內再以一比一比例的水加入沈澱，沈澱後以注
　　　射針筒抽取浮在瓶內上層液體．．．（你向何人購買海洛
  　　因及安非他命毒品？）我是於九十四年十二月中旬在高雄
    　左營交流道附近分別各以新臺幣十五萬元向一名年約四十
　　　歲姓蔡的男子購買的．．．（警方查扣編號第四十六號販
　　　賣毒品記帳單，你做何解釋？）"細"代表海洛因，"硬"代
  　　表安非他命，那是我向人購買毒品時候書寫統計的。（查
    　扣編號第八十四號簿冊，註記「C部分處理如F（按『F』
      係『下』之誤載，故應為「C部分處理如下」）：洗三分
      ，成品共四支」意指為何？）因為我把海洛因買來以後稀
　　　釋，再以毒品壓縮器壓縮重新壓製，稀釋成純度三成的支
　　　狀毒品。」（參九十五年度偵字第八三二號偵查卷P.10-1
　　　7之九十五年一月二十七日警詢筆錄）等情，足證被告乙
　　  ○○坦承下列事實屬實：
      被告乙○○曾確於九十四年十二月中旬，在高雄左營交
　　　　流道附近分別各以十五萬元向不詳年籍姓名蔡姓成年男
　　　　子販入不詳數量之第一級毒品海洛因及第二級毒品安非
　　　  他命。
      被告乙○○販入較劣質之第一級毒品海洛因後，再加以
　      沉澱、稀釋、壓製處理。
      被告乙○○販入較劣質之第二級毒品安非他命後，再加
　      以燒烤去除異味處理。
      扣案如附表四、五、五之一、六、六之一、七之扣押物
　      確均為被告乙○○所有。（其中附表五、五之一、六、
        六之一係與共犯陳玉玲所共有，另附表七行動電話一支
        及行動電話門號0000-000000號SIM卡係共犯陳玉玲所有
　　　　，詳如後述原審九十六年八月十七日審判筆錄）。
　　　扣案如附表七編號１至３之單據、名冊、帳冊確均為被
      　告乙○○販入毒品之統計資料，"細"代表海洛因，"硬
　　　　"代表安非他命（按指N,N二甲基安非他命、甲基安非他
  　　　命，下同）；註記「C部分處理如下：洗三分，成品共
　　　　四支」係指將第一級毒品海洛因買來以後稀釋，再以毒
  　　　品壓縮器（按即附表四編號１０所示之毒品壓縮器）壓
　　　　縮重新壓製，稀釋成純度三成的支狀第一級毒品海洛因
  　　　。故註記「C」即代表第一級毒品海洛因，被告乙○○
　　　　並將販入之不詳純度第一級毒品海洛因稀釋成純度三成
  　　　，且於稀釋後重新壓製為支狀（即非粉末）。
    (2)被告乙○○於檢察官第一次偵訊時供稱：「（警方在明湖
　　　路地下室查獲的．．．海洛因．．．安非他命．．．毒品
　　　聯絡名冊二本、販賣毒品單據一張、製造毒品試管、燒杯
  　　、酒架一組、毒品壓縮器二組、液態海洛因九瓶．．．等
    　物品是誰的？）．．．海洛因是我的　．．．名冊是我的
      ，我購買毒品習慣記帳，單據也是重複，我買來的安非他
      命有異味，對方要我用酒精燈及器具把安非他命滾一滾去
      異味．．．液態海洛因也是我向人買來．．．泡水」（參
      九十五年度偵字第八三二號偵查卷P.141-144之九十五年
　　　一月二十七日偵訊筆錄）等情，足證被告乙○○坦承下列
  　　事實屬實：
      扣案如附表四、五、五之一、六、六之一、七之扣押物
　      確均為被告乙○○所有，與被告乙○○上開警詢供述前
        後一致相符。
      扣案如附表七編號１至３之單據、名冊、帳冊確均為被
　      告乙○○販入毒品之記帳資料，與被告乙○○上開警詢
        供述前後一致相符。
      被告乙○○販入較劣質之第二級毒品安非他命後，再加
　      以燒烤去除異味處理，與被告乙○○上開警詢供述前後
        一致相符。
      扣案之液態第一級毒品海洛因係被告乙○○販入後泡水
　　　　，與被告乙○○上開警詢供述係將販入之不詳純度第一
        級毒品海洛因稀釋等情大致前後一致相符。
    (3)被告乙○○另案在監執行時經警借訊於第二次警詢時供稱
      ：「我是跟綽號阿奇之男子購買安非他命及海洛因。．．
      ．我於九十五年一月初至被警方查獲為止共前往高雄市○
　　　○路某大樓內向綽號阿奇購買三次安非他命一百二十四公
　　　克多及海洛因一百零八克多，共買了新臺幣一百多萬元不
  　　等。（你都如何跟綽號阿奇之男子購買毒品？）都是跟我
    　女友陳玉玲．．．先打給綽號阿奇之男子的電話，講好要
      購買安非他命及海洛因多少後，再聯絡阿奇之男子何時前
　　　往，與女友陳玉玲開前往高雄市跟綽號阿奇之男子家等候
　　　，等阿奇聯絡好後就進行交易。．．．阿奇是我賭博時所
  　　認識的，阿奇之男子就向我介紹他那裡有很多毒品及上游
    　問我要不要，我說先買一點試試看毒品是否純度夠，於是
      我試過後純度夠我才陸續跟綽號阿奇之男子購買。（都以
      何電話跟綽號阿奇之男子聯絡？阿奇都打何電話跟你聯絡
　　　？）都是我女朋友陳玉玲跟綽號阿奇之男子聯絡。（你女
　　　朋友使用電話為何？你使用何電話？有無跟阿奇之男子聯
  　　絡？）陳玉玲使用0000-000000號，我使用0000-000000、
　　　0000-000000、0000-000000號，阿奇打過我0000-000000
　　　號手機。（你與阿奇交易時都由誰下去交易？）都是由我
  　　及陳玉玲下去交易」（參九十五年度偵字第八三二號偵查
　    卷P.191-202之九十五年三月七日警詢筆錄）等情，足證
      被告乙○○坦承下列事實屬實：
      被告乙○○與共犯陳玉玲自九十五年一月初起至九十五
      　年一月二十六日下午四時五十五分被查獲止之期間，均
        由共犯陳玉玲使用門號0000-000000號行動電話與不詳
        年籍姓名綽號『阿奇』成年男子聯絡購買第一、二級毒
        品海洛因、安非他命，待聯絡確定後，每次均由被告乙
        ○○與共犯陳玉玲共同前往高雄市○○路某大樓內，向
　　　　該不詳年籍姓名綽號『阿奇』成年男子販入第一、二級
　　　  毒品海洛因、安非他命。
      被告乙○○與共犯陳玉玲於九十五年一月初，合計先後
        三次共同以總價一百多萬元不向該不詳年籍姓名綽號『
        阿奇』成年男子販入不詳純度第一級毒品海洛因約一百
　　　　零八公克、第二級毒品安非他命約一百二十四公克。
    (4)被告乙○○於檢察官第二次偵訊時供稱：「毒品是我與陳
      玉玲的．．．（新竹市○○路一二００巷八十六弄八號是
      誰承租的？）是我承租的，我住一樓，二樓是我母親住的
　　　，三樓是我小孩子住的」（參九十五年度偵字第八三二號
　　　偵查卷P.228之九十五年九月五日偵訊筆錄）等情，足證
      被告乙○○坦承下列事實屬實：
      扣案之第一、二級毒品海洛因、安非他命確為被告乙○
        ○與共犯陳玉玲所共有，核與被告乙○○上開於第二次
        警詢時供述與共犯陳玉玲共同販入第一、二級毒品海洛
        因、安非他命之情節，大致前後一致相符。
      被告乙○○與共犯陳玉玲被查獲之處所即新竹市○○路
        一二００巷八六弄八號確係被告乙○○所承租居住之處
        所。
    (4)被告乙○○於檢察官第四次偵訊時供稱：「（九十五年一
　　　月二十六日被警方查獲前，多久施用一次一級毒品？）有
　　　時好幾個星期一次，有時一天一次。（多久施用一次安非
　　　他命？）我比較少用，有時是好幾個月施用一次，有時是
  　　根本沒有用．．．（九十五年一月二十六日在新竹市○○
　　　路一二００巷八十六弄八號地下室查獲毒品海洛因、安非
　　　他命是誰的？）是陳玉玲的。．．．是用陳玉玲的錢買的
  　　。（為何在檢察官內勤訊問時說海洛因、安非他命是你買
　    的？）因為我有與陳玉玲一起去買，說是我的，是為了讓
      陳玉玲看可否先交保出去，就說是我的。我與陳玉玲是男
　　　女朋友，大部分是陳玉玲出錢，有時陳玉玲會跟我要錢，
　　　但扣案的毒品我沒有出錢。．．．我有出錢，但不見得是
  　　出這次買毒品的錢，陳玉玲沒有錢，我會拿給她，如果我
    　沒有錢，陳玉玲也會拿給我。（這次買到的海洛因、安非
      他命品質如何？）安非他命很臭，這是陳玉玲拿回來的。
　　　．．．是藥頭要陳玉玲拿酒精燈燒一燒，將味道去掉就好
  　　了．．．（扣案甘油做何用途？）加下去燒的，因為藥頭
　    說這樣子就不會臭。．．．（你買毒品會記帳？）會，因
      為陳玉玲跟別人借很多錢，所以陳玉玲跟我說時，我就會
      記下來。（你們買毒品的對象，是固定？）不固定．．．
　　　就我自己部分海洛因、安非他命有跟二、三人買過．．．
　　　」（參九十五年度偵字第八三二號偵查卷P.280-283之九
      十五年十月二十三日偵訊筆錄）等情，足證被告乙○○坦
      承下列事實屬實：
      被告乙○○施用第一級毒品海洛因之頻率約一天一次或
        數星期一次；較少施用第二級毒品安非他命，施用第二
        級毒品安非他命之頻率約數個月一次，故被告乙○○與
        共犯陳玉玲共同販入大量第一、二級毒品海洛因、安非
        他命，顯非為供己施用之用，且扣案之第一、二級毒品
        海洛因、安非他命數量甚多，依被告乙○○供述施用第
        一、二級毒品海洛因、安非他命之頻率，扣案之第一、
        二級毒品海洛因、安非他命顯非為供己施用之用。
      被告乙○○與共犯陳玉玲為男女朋友關係，彼此間金錢
        互為流通，故渠等每次販入第一、二級毒品海洛因、安
        非他命之款項難以區分係由何人出資，惟本案扣案該次
        所販入之第一、二級毒品海洛因、安非他命係共犯陳玉
        玲所出資，故被告乙○○供稱扣案之第一、二級毒品海
        洛因、安非他命係共犯陳玉玲所有等語，乃係指扣案該
        次販入之第一、二級毒品海洛因、安非他命係共犯陳玉
        玲所出資，而認扣案之第一、二級毒品海洛因、安非他
        命係共犯陳玉玲所有，尚與被告乙○○上開供述先後多
        次與共犯陳玉玲共同販入第一、二級毒品海洛因、安非
        他命，扣案之第一、二級毒品海洛因、安非他命係伊所
        有等情，並無牴觸，且堪認扣案之第一、二級毒品海洛
        因、安非他命確係被告乙○○與共犯陳玉玲所共同販入
        、共同所有。
　　　扣案附表四之酒精燈、甘油等，確係被告乙○○與共犯
  　　　陳玉玲共同供將所販入較劣質之第二級毒品安非他命燒
    　　烤去除異味處理之用。
　　　被告乙○○曾向二、三人販入第一、二級毒品海洛因、
        安非他命，核與被告乙○○上供述曾向不詳年籍姓名蔡
        姓成年男子及不詳年籍姓名綽號『阿奇』成年男子販入
        第一、二級毒品海洛因、安非他命等情，大致前後一致
        相符。
    (5)被告乙○○於檢察官第五次偵訊時供稱：「（提示九五年
      偵字第八三二號卷第八十五頁至九十九頁所提示的資料【
      按即附表七編號１至３扣案單據、名冊、帳冊】是否是你
      所有？）是的。（提示九五年偵字第八三二號卷第八十五
　　　頁上面所寫的是何意？）是我寫的，這是我的計算紙．．
  　　．上面有寫「火雞」、「阿昌」．．．因為他們要給我錢
    　，所以我記下來．．．（「11/1領出350000」、「11/1付
　　　邱220000、牛春30000」、「11/2付建明145000」是何意
　　　？）是陳玉玲私下購買毒品，是我寫下來的，是我平常在
  　　家裡寫在一張紙上的，我寫這個目的，是陳玉玲跟我講她
    　的開支，我在計算她的開支．．．（「11/3芳120000 」
      、「11/6芳100000」、「11/8芳300000」、「11/15芳500
      00」、「11/9芳票50000」是何意？）．．．有些事情在
      那邊把它記下來。（「壹兩90000」是何意？）這應該是
　　　陳玉玲跟我講的，我記下來的，壹兩不曉得是指安非他命
　　　還是海洛因。（「11/0 000000」、「11/0 000000」、「
  　　11/4入200000」、「11/0 000000」、「11/0 000000」、
    　「11/00 00000 00000」是何意？）是陳玉玲跟我講或是
　　　我自己的開支．．．我加加減減的計算。（提示九五年偵
  　　字第八三二號卷第八十六頁上面所寫的是何意？）這是陳
　　　玉玲向別人購買毒品，是我寫下來的，有註明「一兩」的
  　　是陳玉玲向別人購買毒品的，還有註明要付別人多少錢。
　　　（「現金11/2建明100000」、「11/阿平45000」、「11/1
　　　5邱250000」、「11/15邱110000」是何意？）就是我幫陳
  　　玉玲寫的，意思是陳玉玲向別人購買東西的錢．．．我寫
　    這個，是陳玉玲跟我講的，我就寫下來，有時後是我自己
      想、自己寫的。（「其現金11/1邱220000"11/2建明10000
　　　0"11/2牛春30000東西11/2阿昌45000（12克）火雞45000
　　　（9克）邱11/3回83500」是何意？）是向別人購買毒品付
  　　錢的。（邱11/3回83500是何意？）是我們要向姓邱之人
　　　購買毒品，但後來沒有買，他退我們錢。（為何上面註明
　　　「已付清」？）是陳玉玲付給人家的。（「現金505000」
　　　、「東西轉現金350000」、「＄855000」是何意？）這是
　　　陳玉玲跟我講是她的開支．．．就是向別人購買毒品的開
　　　支。（「一流225000」、「小步48000」、「駱駝57000」
  　　、「明錦88000」、「李俊78000」、「其50000」是何意
    　？）這就是跟別人購買毒品．．．這也不是完全跟別人購
      買毒品。（「細：原陸錢＝150000」、「洗壹兩長四錢【
      按應為洗壹兩錢】＝308000」、「吾乾：28克＝150000
　    」、「硬：壹兩10克＝15000」、「共＄758000」是何意
      ？）「細」是指海洛因，跟別人買六錢，賣的人說可以加
　　　葡萄糖可以洗成一兩，賣的人跟我說這是好的毒品，可以
  　　洗，洗完之後價值會增加，是值得的。硬是指安非他命。
　　　（「吾乾：28克＝150000」是何意？）這應該是安非他命
　　　．．．（為何要將這些錢加起來是758000元？）是我自己
  　　加起來．．．（「格」是何意思？）這是一個專有名詞．
    　．．他是一個代號。．．．（「12/1琨CS*1＝60」、「12
      /4俊CS*1＝6000」是何意？）這就跟八十五、八十六頁是
      一樣，是記載重覆的地方。（「11/2和建明拿C*2L*1支出
      24500」是何意？）這與剛才八十五頁的相同。（提示九
      五年偵字第八三二號卷第八十五頁到底是何意？）就與剛
      剛所述一樣，是向建明拿毒品。．．．（「11/3C*L*3（
　　　28000）邱拿84000」、「11/3T*2L*1邱拿52500」是何意
  　　？）這是陳玉玲跟他買毒品。．．．（邱是藥頭？）是的
    　。．．．（「11/4其用T9格補火雞（45000）」、「其用
　　　T11.7格補阿昌（45000）」是何意？．．．為何上面記載
　　　支出45000？）．．．我也向他們買毒品。（為何上面記
  　　載支出45000？）就是跟他們買毒品。．．．（「T*2L* 1
    　邱拿」是何意？）這是跟姓邱藥頭拿毒品。（「C*2L*1邱
      拿」是何意？）也是跟姓邱藥頭拿毒品。．．．（「一流
      *L*2 ＝115000、0000000」是何意？）應該是向別人購買
      毒品。（提示九五年偵字第八三二號卷第八十九頁上面所
　    寫．．．上面是你的筆跡？）是的。．．．（提示九五年
      偵字第八三二號卷第九十二頁上面所寫的是何意？）這是
      我向別人購買毒品的單子．．．（上面記載的「其」是否
　　　是指陳玉玲，「吾」是否是指你自己？）有時我寫「其」
　　　就是指陳玉玲，寫「吾」就是指我自己，這上面的「其」
  　　是我指陳玉玲，「吾」是指我自己。．．．．（提示九五
　    年偵字第八三二號卷第九十三頁上面所寫的是何意？）這
      是我幫陳玉玲統計她的開支。（是否有記載你自己的收入
      、支出？）有部分。我都是寫陳玉玲支出，但裡面有些錢
      是陳玉玲向我借的。（提示九五年偵字第八三二號卷第九
　　　十四頁上面所寫．．．「建明11/2 1兩＝250000＝690000
  　　」是何意？）這應該是向建明購買毒品。（「11/20高雄
    　取TL*21＝135（吾）40（其）95」是何意？）．．．不曉
　　　得是否是向別人購買車子還是毒品。（「吾」是否是指你
  　　，「其」是否是指陳玉玲？）可能是。（「元/2賓士雄取
　    C1兩*1＝21優（吾）210000」是何意？）這是我向賓士雄
      拿海洛因還是安非他命，有寫1兩就是購買毒品。（「元
      /4旺友取CL*3＝78000（吾）48000（其）30000」是何意
　　　？）這是陳玉玲介紹阿旺的朋友，但不是向阿旺本人買的
　　  ，是陳玉玲跟我說她向阿旺的朋友買毒品。（全部的價格
　　　78000元，你是否有出48000元？）是的。（提示九五年偵
  　　字第八三二號卷第九十五頁上面所寫的是何意？）應該是
　　　向別人拿海洛因，寫「處理」是指有加糖進去，份量就會
　　　比較多。（「C」是否指的是海洛因？）應該是。（為何
　　　你會寫「洗三分」、「建明C2L*1」、「雄C2L*1」、「旺
　　　CL*3」是何意？）這是跟「建明」、「雄」、「旺」三人
  　　買海洛因。（提示九五年偵字第八三二號卷第九十六頁上
　　　面所寫的．．．「T」是否指安非他命？）我有時「T」是
  　　指安非他命」（參九十五年度偵字第八三二號偵查卷P.28
　    6-295之九十五年十月二十六日偵訊筆錄）等情，足證被
      告乙○○坦承下列事實屬實：
      附表七編號１至３扣案之單據、名冊、帳冊均係被告乙
      　○○所有，該單據、名冊、帳冊上之內容均係被告乙○
        ○所書寫，並均屬被告乙○○與共犯陳玉玲對第一、二
        級毒品海洛因、安非他命之記帳資料，與被告乙○○上
        開供述扣案如附表七編號１至３之單據、名冊、帳冊確
　　　　均為伊之毒品記帳、統計資料等情，大致前後一致相符
  　　　。
  　　上開所指扣案單據、名冊、帳冊上所載『「細：原陸錢
　　　　＝150000」、「洗壹兩長四錢【按應為洗壹兩錢】＝
　　　　308000」、「硬：壹兩10克＝15000」』，「細」是指
　　　　第一級毒品海洛因，買六錢可以洗成一兩（按應為可以
  　　　洗成一兩四錢），洗完之後價值會增加。「硬」是指第
    　　二級毒品安非他命，核與被告乙○○上開供述扣案單據
　　　　、名冊、帳冊上所載之"細"代表海洛因，"硬"代表安非
  　　　他命；註記「C部分處理如下：洗三分，成品共四支」
　　　　係指將第一級毒品海洛因買來以後稀釋，再以毒品壓縮
  　　　器壓縮重新壓製，稀釋成純度三成的支狀第一級毒品海
　　    洛因等情，大致前後一致相符。
      附表七編號１至３扣案之單據、名冊、帳冊所載之「其
　      」係指共犯陳玉玲，「吾」係指被告乙○○本人，「取
        」指購買毒品，「C」指第一級毒品海洛因，「T」指第
        二級毒品安非他命，「東西」係指毒品，「處理」係指
        有加糖進去，份量就會比較多。
    (6)被告乙○○於原審審理時供稱：「（這次販入購買毒品之
      前所買入毒品也是你與陳玉玲共同購買？）是的。（你曾
      經向何人購買毒品？）我向綽號阿奇、蔡董購買。（在何
      地向阿奇、蔡董購買？）高雄某交流道、左營、屏東等處
　    買的，有時候向阿奇買的，有時候向蔡董買的。（．．．
      最後這一次花壹佰多萬元買的？）是的。（查獲部分粉末
      不是海洛因，是何東西？）葡萄糖．．．稀釋海洛因用的
      ．．．（你稀釋海洛因的比例？）不一定。看純度而定。
      （檢察官偵訊中曾經說帳冊記載ｃ指海洛因，Ｔ指安非他
      命是否如此？）是的。（細指海洛因，硬指安非他命是否
      如此？）是的。（裡面所記載吾是指你本人，其是指陳玉
      玲，是否如此？）我有無講過忘記了，但吾指我本人，其
      指陳玉玲沒有錯。（之前供述帳冊裡面記載ｃ部分處理如
　    下：洗三分、成品共四支，所講四支是否為你與陳玉玲所
      說壓縮呈條狀海洛因？）是。（你被扣到手機都有用來跟
　    你所購買毒品藥頭阿奇、蔡董等人聯絡？）是的。被扣案
      手機有用來與阿奇、蔡董等人聯絡過。（帳冊裡面所記載
      東西是指海洛因或安非他命？）有的是指毒品．．．（你
      說東西有時是指毒品，那是指海洛因或安非他命？）不一
      定。（之前所供述有燒烤劣質之安非他命及稀釋海洛因是
　    否就是用附表四等這些工具燒烤稀釋所使用？）是的。（
　    有關於鐵網、攪拌棒、鐵夾子是否燒烤安非他命用的？）
　    是的。（扣案行動電話手機都是你與陳玉玲使用門號所用
      手機？）是的。壹支是陳玉玲的，其他都是我的。」（參
      原審九十六年八月十七日審判筆錄）等情，核與被告乙○
      ○上開於警詢、偵查中不利於己之供述大致相符，足證上
      開認定之事實屬實。
    (二)證人即共犯陳玉玲迭於警詢、檢察官偵訊及原審審理時先
      後為不利於被告乙○○之供證述如下：
    (1)證人即共犯陳玉玲為警查獲後於第一次警詢時陳稱：「．
      ．．查獲我們的時候．．．現場．．．海洛因、安非他命
      毒品是我跟乙○○的．．．因為過年快到了怕拿不到貨，
      所以一次多買一些．．．（問警方提示所查扣之毒品聯絡
      名冊二本、販賣毒品單據一張是否為你所書寫？）不是我
      ，是乙○○．．．應該是跟人家拿毒品的時候記下的。」
      （參九十五年度偵字第八三二號偵查卷P.20-26之九十五年
      一月二十七日警詢筆錄）等情，足證下列事實屬實：
      扣案之第一、二級毒品海洛因、安非他命確係被告乙○
        ○與共犯陳玉玲共同販入、共同所有，核與被告乙○○
        不利於己之供述相符。
      附表七編號１至３扣案之單據、名冊、帳冊均係被告乙
      　○○所有，該單據、名冊、帳冊上之內容均係被告乙○
        ○所書寫，並均係有關第一、二級毒品海洛因、安非他
        命之記帳資料，核與被告乙○○不利於己之供述相符。
    (2)證人即共犯陳玉玲於檢察官第一次偵訊時證稱：「毒品海
      洛因及安非他命是我和乙○○所有，一人一半．．．（為
      何你和乙○○一人一半？）毒品是我和他一起買的，價錢
      不一定，買了很多次，是分批買的。．．．（毒品單據是
      誰的？）乙○○的。」（參九十五年度偵字第八三二號偵
      查卷P.142-143之九十五年一月二十七日偵訊筆錄）等情
      ，足證下列事實屬實：
      扣案之第一、二級毒品海洛因、安非他命確係被告乙○
        ○與共犯陳玉玲共同販入、共同所有，核與被告乙○○
        不利於己之供述相符。
      附表七編號１至３扣案之單據、名冊、帳冊均係被告乙
      　○○所有，核與被告乙○○不利於己之供述相符。
    (3)證人即共犯陳玉玲於檢察官第二次偵訊時證稱：「（你與
      乙○○是何關係？）我們是男女朋友。．．．（當天是否
      有查獲槍枝及毒品？）有．．．．（是否一起住在新竹市
      ○○路一二００巷八十六弄八號？）是的。（新竹市○○
      路一二００巷八十六弄八號地下室？）是的。（提示扣案
      物品清單編號46、47之帳冊是誰寫的？）是乙○○寫的。
      （為何會確認是乙○○寫的？）這是乙○○的字。（當天
      在新竹市○○路一二００巷八十六弄八號地下室的毒品安
      非他命、海洛因是誰的？）是我的．．．都是我的。」（
      參九十五年度偵字第八三二號偵查卷P.247-251之九十五
      年九月二十五日偵訊筆錄）等情，足證下列事實屬實：
      被告乙○○與共犯陳玉玲為男女朋友關係，並共同居住
        在被查獲之處所即新竹市○○路一二００巷八六弄八號
        地下室，核與被告乙○○不利於己之供述相符。
      附表七編號１至３扣案之單據、名冊、帳冊均係被告乙
      　○○所有，該單據、名冊、帳冊上之內容均係被告乙○
        ○所書寫，核與被告乙○○不利於己之供述相符。
      本案扣案該次所販入之第一、二級毒品海洛因、安非他
        命係共犯陳玉玲所有，核與被告乙○○供稱共犯陳玉玲
        為男女朋友關係，彼此間金錢互為流通，故渠等每次販
        入第一、二級毒品海洛因、安非他命之款項難以區分係
        由何人出資，惟本案扣案該次所販入之第一、二級毒品
        海洛因、安非他命係共犯陳玉玲所出資，因認扣案之第
        一、二級毒品海洛因、安非他命係共犯陳玉玲所有等情
        大致相符，亦與證人陳玉玲上開證述扣案之第一、二級
        毒品海洛因、安非他命確係伊與被告乙○○共同販入、
        共同所有等情相符，故證人陳玉玲證述本案扣案該次所
        販入之第一、二級毒品海洛因、安非他命係伊所有一節
        ，尚與被告乙○○上開供述先後多次與共犯陳玉玲共同
        販入第一、二級毒品海洛因、安非他命，扣案之第一、
        二級毒品海洛因、安非他命係伊所有或與共犯陳玲共有
        等情；或證人陳玉玲上開證述扣案之第一、二級毒品海
        洛因、安非他命確係伊與被告乙○○共同販入、共同所
        有等情，均無牴觸，且堪認扣案之第一、二級毒品海洛
        因、安非他命確係被告乙○○與共犯陳玉玲所共同販入
        、共同所有。
    (4)證人即共犯陳玉玲於檢察官第三次偵訊時證稱：「（九十
      五年一月二十六日查獲毒品．．．你在何時、何地買的？
      ）是在高雄買的。．．．快過年前到高雄買的。（你自己
      一個人去買的？）是我與乙○○一起去買的。（乙○○是
      否有出錢？）沒有。（你花多少錢買這些毒品？）一百多
      萬。．．．（提示警詢筆錄為何在警詢時說海洛因及安非
      他命是你與乙○○的？）我是想說我們一起去買，所以是
      我們兩人共有的。．．．（你不是說毒品是你自己的，為
      何對乙○○說毒品是乙○○自己的，會沒有意見？）是我
      出錢買的，是我的。．．．錢是我出的．．．（你們買毒
      品是一起買的．．．沒有分彼此？）是的。．．．我們是
      男女朋友。」（參九十五年度偵字第八三二號偵查卷P.27
      5-279之九十五年十月二十三日偵訊筆錄）等情，足證下
      列事實屬實：
      扣案之第一、二級毒品海洛因、安非他命確係被告乙○
        ○與共犯陳玉玲於九十五年農歷年間共同至高雄，而由
        共犯陳玉玲出資所購買，核與被告乙○○不利於己之供
        述相符。
      被告乙○○與共犯陳玉玲為男女朋友關係，彼此間金錢
        互為流通，故渠等每次販入第一、二級毒品海洛因、安
        非他命之款項難以區分係由何人出資，惟本案扣案該次
        所販入之第一、二級毒品海洛因、安非他命係共犯陳玉
        玲所出資，故扣案之第一、二級毒品海洛因、安非他命
        可認係共犯陳玉玲所有，亦可認係被告澤芳所有，或可
        認係被告乙○○與共犯陳玉玲所所有，核與被告乙○○
        不利於己之供述相符。
    (5)證人即共犯陳玉玲於原審審理時證稱：「（現場查到一級
      毒品、二級毒品何人的？）毒品是我們兩個人的。我們兩
      個人一起買回來。（你們去買毒品，何人出錢？）一起出
      錢。（當時現場查到帳冊，檢察官偵查中有提示給你看，
　    何人所有？）乙○○的。（有無看過帳冊內容？）有。（
　    裡面記載何意？）我只知道我們買東西（指毒品）的時候
      被告乙○○都有記載。（妳剛剛提到購買毒品方式之地點
      ？）高雄，應該是在南部．．．不知道是否在高雄或屏東
　    買的。開我們自己車下去買。（你與乙○○一起去南部買
      毒品幾次？）忘記了，超過一次以上。九十五年一月有下
　    去買過毒品。九十四年十二月也有，九十四年十一月不記
      得。（九十五年一月被查獲這一批毒品，是否你們九十五
　    年過年前去高雄買的？）是。．．．新竹也有管道可以買
      ，我不知道為何去高雄買，他說要去就去。．．．（你跟
      乙○○是男女朋友關係，實際上是同居關係？）是。（你
　    們這次被查獲毒品，就是九十五年一月過年前買的毒品多
　    少錢買的？）壹佰多萬元。．．．．我出多少錢忘記了，
      我都不會去記這些。（是否你與乙○○警詢說錢拿來拿去
　    ，所以你們兩人錢是合在一起用？）是。我沒有去記這些
      ，但乙○○有記我出多少，他出多少。．．．（乙○○稀
　    釋處理海洛因之後，用扣案壓縮器將海洛因壓製何形狀？
      ）圓的、長條型，長度不一定，有長有短，份量不清楚。
    　（長條型海洛因如何施用？）用的時候折斷長條型海洛因
      加水或美娜水稀釋用注射的，長條型海洛因純度我不清楚
      ，我要施用的時候，乙○○將毒品稀釋好讓我用。（你有
      看過乙○○壓製長條型海洛因？）有。（你說這次扣案毒
　    品是你跟乙○○一起出錢買回來，為何之前偵訊中你們說
      之前確實有共同出資購買，但這次被查獲海洛因是你壹個
      人出錢買的，為何與你剛剛所述不一？）這麼久忘記了，
      我們錢都拿來拿去我也不清楚何人的錢。這些買毒品的錢
      都是乙○○在記載我不清楚。（你們每次下去高雄買多少
      錢？）不清楚。（有無買幾十萬元？）只有最後一次買壹
      佰多萬元，之前也有買過幾十萬元。」（參原審九十六年
      八月十七日審判筆錄）等情，亦可認定如下：
      核與被告乙○○上開不利於己之供述大致相符，且足以
      　佐證上開認定之事實屬實。
      況參諸被告乙○○及共犯陳玉玲均坦承被告乙○○確有
　      販入第一級毒品海洛因後加以稀釋，再以毒品壓縮器壓
        縮重新壓製成支條狀之第一級毒品海洛因等情，並有附
　　　　表七編號１至３扣案之單據、名冊、帳冊記載可資佐證
　　　　，然本案查獲時竟未查獲任何支條狀之第一級毒品海洛
  　　　因，而僅查獲粉末狀、膏狀及溶液狀之第一級毒品海洛
　　　　因，顯然支條狀之第一級毒品海洛因應確已販出；再被
  　　　告乙○○及共犯陳玉玲均坦承九十四年十二月間迄至九
　　　　十五年一月間已先後至少販入數十萬元至一百多萬元不
　　　　等之第一、二級毒品海洛因、安非他命，數量應非常多
  　　　，然本案查獲時乃僅查獲渠等於九十五年一月間以一百
    　　多萬元販入之「部分」第一、二級毒品海洛因、安非他
      　命，顯然渠等於九十四年十二月間販入數十萬元之第一
        、二級毒品海洛因、安非他命及九十五年一月間販入之
        「其他部分」第一、二級毒品海洛因、安非他命，乃均
        已不存在，而觀諸被告乙○○及共犯陳玉玲縱均縱情施
        用第一、二級毒品海洛因、安非他命，衡情亦不可能於
        如此短時間內如此大量施用第一、二級毒品海洛因、安
        非他命，否則恐早已致命，更足證被告乙○○及共犯陳
        玉玲確係為販賣第一、二級毒品海洛因、安非他命而販
        入第一、二級毒品海洛因、安非他命，且確已將部分販
        入之第一、二級毒品海洛因、安非他命販出。
    (三)參照被告乙○○上開不利於己之供述及證人即共犯陳玉玲
      之證述，被告乙○○不利於己之供述與證人即共犯陳玉玲
      之證述，互核大致相符，並有現場查獲液態海洛因照片一
      幀（參九十五年度偵字第八三一號偵查卷P.101）、現場
      查獲行動電話、SIM卡照片二幀（參九十五年度偵字第八
      三一號偵查卷P.116-117）、現場查獲獲毒品照片十五幀
      （參九十五年度偵字第八三二號偵查卷P.52-57、60-61、
      84，九十五年度偵字第八三二號偵查卷P.105）、酒精燈
      、燈架及酒精等照片三幀（參九十五年度偵字第八三二號
      偵查卷P.54、57、62）、藏於茶罐內毒品照片三幀（參九
      十五年度偵字第八三二號偵查卷P.58-59）、帳冊內容翻
　    拍照片九幀（參九十五年度偵字第八三二號偵查卷P.62-6
      5、83）、帳冊影本十五張（參九十五年度偵字第八三二
　　　號偵查卷P.85-95）、查獲毒品、防塵衣、酒精燈、燈架
      及帳冊等陳列照片五幀（參九十五年度偵字第八三二號偵
      查卷P.66-68）、毒品測重照片二十九幀（參九十五年度
      偵字第八三二號偵查卷P.68-82）在卷可稽，故上開不利
      於被告乙○○之認定，應確係屬實無訛。
    (四)此外，復有附表四、五、五之一、六、六之一、七等扣押
      物扣案足資佐證，更足以佐證被告乙○○上開不利於己之
      供述及證人即共犯陳玉玲之證述，亦確與事實相符，茲分
      論如下：
    (1)附表四編號１至９扣案之無塵衣（二套）、玻璃皿（二個
      ）、試管（一個）、酒精燈（一個）、三腳架（一個）、
      鐵網（二片）、攪拌棒（一個）、鐵夾子（一個）、瓦斯
      噴燈（一組）、甘油（四瓶）、剪刀（一把）：核與被告
      乙○○供述販入較劣質之第二級毒品安非他命後，再倒入
      玻璃試管內放入燒杯內置於酒精燈架上以火燒烤去除異味
　　　處理，而以上開扣押物以火燒烤去除異味處理等情相符。
    (2)附表四編號１０扣案之毒品壓縮器（二組）：核與被告乙
      ○○供述將第一級毒品海洛因買來以後稀釋，再以毒品壓
　　　縮器壓縮重新壓製，稀釋成純度三成的支狀第一級毒品海
　　  洛因之情節相符。
    (3)附表四編號１１、１２扣案之電子磅秤（一個）、分裝袋
      （一大包）：核與販毒者販入大量毒品後為分裝販賣而秤
      重、分裝之常情相符。
    (4)附表五、六扣案之第一、二級毒品海洛因、安非他命數量
      龐大：參照被告乙○○供述施用第一級毒品海洛因之頻率
      約一天一次或數星期一次；較少施用第二級毒品安非他命
      ，施用第二級毒品安非他命之頻率約數個月一次等情，依
      一般常情經驗判斷，附表五、六扣案之第一、二級毒品海
　    洛因、安非他命數量龐大，應絕非純供被告乙○○及共犯
      陳玉玲施用之用。
    (5)附表五扣案之第一級毒品海洛因粉末數量非少，被告乙○
　　　○及共犯陳玉玲縱然均有施用第一級毒品海洛因之事實，
　　　衡情均可直接取用粉末狀第一級毒品海洛因即可，斷無多
　　　此一舉於稀釋後以壓縮器壓縮重新壓製成支條狀第一級毒
　　　品海洛因後再加以研磨成粉末施用之理。然附表五扣案之
  　　第一級毒品海洛因均為粉末，而未查獲被告乙○○及共犯
    　陳玉玲一致供證述被告乙○○確有將第一級毒品海洛因稀
      釋後再以毒品壓縮器壓縮重新壓製之支條狀第一級毒品海
　　　洛因，顯然被告乙○○及共犯陳玉玲已將稀釋後再以毒品
　　　壓縮器壓縮重新壓製之支條狀第一級毒品海洛因販出。
    (6)附表五之一扣案之無毒品成分粉末係葡萄糖，係作為稀釋
      第一級毒品海洛因之用，已據被告乙○○於原審審理時供
　　　述屬實，核與被告乙○○及共犯陳玉玲供證述被告乙○○
  　　確有將第一級毒品海洛因稀釋，再以毒品壓縮器壓縮重新
　    壓製成純度三成的支狀第一級毒品海洛因之情節相符。
    (7)附表七編號１至３扣案之單據、名冊、帳冊更足以證明被
      告乙○○及共犯陳玉玲確係共同販賣第一、二級毒品海洛
　    因、安非他命（詳如下述）。
    (8)附表七扣案之行動電話機及SIM卡：核與被告乙○○供述
      其中一支行動電話機係共犯陳玉玲所有使用門號0000-000
　　　000號SIM卡，其餘行動電話機係伊所有搭配其餘扣案之SI
　　　M卡使用，且均曾供販入毒品時聯絡之用，衡情與一般販
  　　毒者慣常使用行動電話為聯絡販入或販出毒品之工具常情
    　相符。
    (五)附表五、五之一、六、六之一等扣押物分別內政部警政署
      刑事警察局、法務部調查局鑑定結果如下：
    (1)法務部調查局九十五年五月二日調科壹字第100002907號
      鑑定通知書（參九十五年度偵字第八三二號偵查卷P.207
      ）：扣案附表五編號１至１０所示之白色粉末二十二小包
      及附表編號五編號１１所示之溶液九瓶，經鑑驗結果均含
      第一級毒品海洛因成分（淨重、空包裝重、純度、純質淨
      重、瓶重均詳如附表五編號１至１１所示）；又扣案如附
      表五之一所示之白色粉末十三包，經鑑驗結果均未含第一
      級毒品海洛因成分。核與被告乙○○供述扣案之白色粉末
      未含第一級毒品海洛因成分者，乃係稀釋第一級毒品海洛
      因所用之葡萄糖等情相符。
　　(2)內政部警政署刑事警察局九十五年五月二日刑鑑字第0940
      018644號鑑定書（參九十五年度偵字第八三二號偵查卷P.
      223）：扣案附表五編號１２至１４所示之白色粉末、白
      色膏狀物共八小包，經鑑驗結果均含第一級毒品海洛因、
      嗎啡成分（毛重、淨重、包裝重均詳如附表五編號１２至
      １４所示）；扣案附表六編號１所示之四小包白色晶體（
      毛重、淨重、包裝重、純度均詳如附表六編號１所示），
      經鑑驗結果均檢出第二級毒品N,N二甲基安非他命；扣案
      附表六編號２所示之八小包白色晶體（毛重、淨重、包裝
      重、純度均詳如附表六編號２所示），經鑑驗結果均檢出
      第二級毒品甲基安非他命成分；扣案附表六之一編號１所
      示A5-3、A5-5、A6、A7、A9之五小包白色晶體，均檢出氯
      化鈉（NaCl，俗稱鹽）成分，而未檢出第二級毒品甲基安
      非他命成分；扣案附表六之一編號２所示A5-7之一小包白
      色晶體，亦檢出草酸（Oxalic acid）成分，而未檢出第
      二級毒品甲基安非他命成分成分；扣案附表六之一編號３
      所示A8-4之一小包白色晶體，則檢出檸檬酸（Citticacid
      ）成分，而未檢出第二級毒品甲基安非他命成分。核與被
      告乙○○供述販入第二級毒品甲基安非他命時，有部分被
      騙而取得非第二級毒品甲基安非他命之物等情相符。
    (六)附表七編號１至３扣案之單據、名冊、帳冊內容足以佐證
      被告乙○○及共犯陳玉玲共同販賣第一、二級毒品海洛因
      、安非他命之事實，亦分論如下：
    (1)被告乙○○供述附表七編號１至３扣案單據、名冊、帳冊
      內所載之代號、文義係指下列之意義：
      「細」、「C」均代表第一級毒品海洛因。
      「硬」、「T」均代表第二級毒品安非他命。
      「吾」係指被告乙○○自己本人。
      「其」係指共犯陳玉玲。
　    「取」係指購買毒品。
      「東西」係指毒品。
　　　「C部分處理如下：洗三分，成品共四支」係指將第一
　　　　級毒品海洛因買來以後稀釋，再以毒品壓縮器壓縮重新
  　　　壓製，稀釋成純度三成的支狀第一級毒品海洛因。
　    「處理」係指有加糖進去，份量就會比較多，所指之「
        糖」即係被告乙○○所供述附表五無毒品成分之「葡萄
        糖」，「加糖進去份量就會比較多」即係上開所指之稀
        釋第一級毒品海洛因。
    (2)依據上開附表七編號１至３扣案單據、名冊、帳冊內所載
      代號、文義之意義，再對照附表七編號１至３扣案單據、
　    名冊、帳冊所載之內容，可得分析推論下列事實：
      帳冊影本之內容確多所重覆記載，核與被告乙○○之供
　      述相符。
      九十五年度偵字第八三二號偵查卷第85、86頁帳冊影本
        記載略為：
        1.「11/1領出350000、11/1付邱220000、牛春30000、
          11/2付建明145000」、「T11/5 5000、T11/7 15000
          、T11/7 3000、T11/11 2000」、「11/2火雞45000、
          阿昌45000、建明45000、共135000」、「350000＋
          135000 ＝000000－000000＝90000」。
        2.「吾現金11/2建明100000、11/阿平45000、11/15邱
          250000、11/15邱110000、東西〈壹兩貳拾陸克〉35
          0000、現金505000、東西轉現金350000、＄855000」
          、「其現金11/1邱220000、11/2建明100000、11/2牛
          春30000、東西11/2阿昌45000（12克）火雞45000（
          9克）、已付清＄440000、邱11/3回83500、計523500
          」、「一流225000、小米48000、駱駝57000、明錦88
          000、李俊78000 、其50000＝546000其－350000─
          196000」、「細：原：陸錢＝150000、洗：壹兩錢
          ＝308000、吾乾：28克＝150000、硬壹兩10克＝1500
          00、共$758000」。
        3.觀諸上開記載內容，關於金額之記載部分顯有重覆記
          載之情形，且對照後載之內容，亦有重覆之情事，而
          上開金額之記載復與「細」、「硬」、「東西」、「
          洗」等所指之第一、二級毒品海洛因、安非他命相關
          ，並與後述重覆記載部分均與「T」、「C」等所指之
          第一、二級毒品海洛因、安非他命相關，已足堪認定
          上開有關金額之記載確係有關第一、二級毒品海洛因
          、安非他命之買賣紀錄，然因此部顯與後述記載部分
          有重覆記載之情事，故尚無從依部分之記載計算販出
          第一、二級毒品海洛因、安非他命之所得。
      九十五年度偵字第八三二號偵查卷第87、88頁帳冊影本
　      記載略為：
        1.收入部分：
          11/1其銀行領出000000
          00/2吾代支現金000000
          00/2T×M×1給建明000000
          00/2T×M×1給火雞00000
          00/2T×M×1給阿昌00000
          00/3邱還11/1借支000000
          00/一流×L×2＝115000、110000:000000
          00/駱駝C.00000
          00/小米C.00000
          00/明錦C.00000
          00/李俊C.T.00000
          00/其C.T.00000
          00/藍董C2L×1收入000000
          00/27俊T×4.8格,C ×0.5格收入00000
          00/27小米C150,駱妹C:60,許C50收入00000
          00/28俊C220收入00000
          00/29米C:160,往T:700收入00000
          00/1琨C,S×1:60收入6000
          12/2俊,瑋,T,3000
          12/3俊T
          12/3俊,2格：00000
          00/4俊CS×1:6000
        2.支出部分：
        　11/1借邱000000
        　00/1與牛春下台中（副料）00000
          00/2和建明拿C×2L×1,24500（依後載餘額為－1450
              00，故此部分應為245000之誤載
          11/3C×L×3〈28000〉邱拿00000
          00/3T×2L×一又四分之三〈小寫〉邱拿00000
          00/4其用T9格補火雞〈45000〉00000
          00/4其用T11.7格補阿昌〈45000〉00000
          00/10T×12.5阿平拿00000
          00/15T×2L×1邱拿000000
          00/15C×2L×1邱拿000000
          00/15吾用前東西加入一起洗1兩26克350000
        3.餘額部分：依序依上開收入部分相加，迄至上開收入
          12/1琨C, S×1:60收入6000止，累計餘額為＋246500
        4.觀諸上開記載內容，「T」、「C」係分別指第一、二
          級毒品海洛因、安非他命，並詳細記載收、支及餘額
          ，更足證上開記載內容確係指第一、二級毒品海洛因
          、安非他命之買賣，且自九十四年十一月一日起至九
          十四年十二月四日止，曾分別販賣第一、二級毒品海
          洛因、安非他命予綽號「建明」、「火雞」、「阿昌
          」、「一流」、「駱駝」、「小米」、「明錦」、「
          李俊」、「藍董」、「駱妹」、「往」等人，合計販
          出第一、二級毒品海洛因、安非他命所得共0000000
          元。
      九十五年度偵字第八三二號偵查卷第89頁帳冊影本記載
      　略為：
        1.收入部分：
          一流C：×L×1收入1150
          明錦C：L×1收入250
          大胖C：M×1收入130
          明錦C：L×1收入250
          俊C：L×1收入220
          其
        2.觀諸上開記載內容，「C」係指第一級毒品海洛因，
          顯然上開記載內容係指販賣第一級毒品海洛因之所得
          ，且係販賣第一級毒品海洛因予綽號「一流」、「明
          錦」、「大胖」、「俊」等人，而販賣收入所得部分
          ，依原審審判經驗，斷不可能係上開所載之130元至
          1150元不等，且參照前開記載販賣之金額，此部分記
          載之金額應均為百元單位，故此部分合計販出第一級
          毒品海洛因之所得應共200000元。
      九十五年度偵字第八三二號偵查卷第90頁帳冊影本記載
　      略為：
        1.收入部分：
          火雞T（2分之1）×1收入450
          建明T（2分之1）×1收入450
          苗昌T（2分之1）×1收入450
          明錦C：M×1收入130
          明錦C：L×1收入250
          胖C：S×1收入70
          胖C：S×1收入70
          胖C：M×1收入130
          胖C：M×1收入130
          小米C：L×1收入240
          小米C：L×1收入240
          小米C：L×1收入240
        2.觀諸上開記載內容，「T」、「C」係分別指第一、二
          級毒品海洛因、安非他命，顯然上開記載內容係指販
          賣第一、二級毒品海洛因、安非他命之所得，且係分
          別販賣第一、二級毒品海洛因、安非他命予綽號「建
          明」、「火雞」、「苗昌」、「小米」、「明錦」、
          「胖」等人，且此部分記載之金額亦應均為百元單位
          （理由同上述），故此部分合計販出第一、二級毒品
          海洛因、安非他命所得共285000元。
      九十五年度偵字第八三二號偵查卷第91頁帳冊影本記載
　      略為：
        1.收入部分：
          明錦C:M×1,C:L×1,C:L×1,C:L ×1
          藍C:2L×1收入2050
          一流C：×L×1收入1150
          一流C：×L×1收入1150
          俊T3格收入180
          俊T1格收入60
          俊T0.8格收入40
          俊C0.5格收入40
          米C：×M×1收入150
          駱妹C：S×1收入60
          許仔C：0.5×1收入50
        2.觀諸上開記載內容，「T」、「C」係分別指第一、二
          級毒品海洛因、安非他命，顯然上開記載內容係指販
          賣第一、二級毒品海洛因、安非他命之所得，且係分
          別販賣第一、二級毒品海洛因、安非他命予綽號「明
          錦」、「藍」、「一流」、「俊」、「米」、「駱妹
          」、「許仔」等人，且此部分記載之金額亦應均為百
          元單位（理由同上述），故此部分合計販出第一、二
          級毒品海洛因、安非他命所得共493000元。
      九十五年度偵字第八三二號偵查卷第92頁帳冊影本記載
　      略為：
        1.收入部分：
          其支出購C,T收入－3500
          其支出T雞8克
          吾支出購C,T收入－1000
          吾支出購11/14C:2L×1收入－2400
          吾支出購11/15T:2L×1收入－1200
          吾支出平T12克收入－450
          其支出T昌13克
        2.支出部分：
          邱C×L×3〈280〉支出840
          邱T×2L×4分之3〈700〉支出525
          仁C×2L×1〈2500〉支出2500
          11/15邱C×雙L×1〈2400〉支出2400
          11/15邱C×2L×1:1200支出1200
        3.觀諸上開記載內容，雖有收入及支出項目，但揆諸收
          入均載負數金額，且係載明支出購買之款項，而「T
          」、「C」又係分別指第一、二級毒品海洛因、安非
          他命，顯然上開收入記載部分應係支出販入第一、二
          級毒品海洛因、安非他命。
      九十五年度偵字第八三二號偵查卷第93頁帳冊影本記載
　      略為：
        1.C部分:
          30欠×23000＝690000院
          15欠×23000＝345000院
          C共0000000院
          T部分:
          邱T×S×3＝135000院
          其T：M×1＝90000院
          退T27.5×2.5×1＝50000院
          坪T:2格×5000＝10000院
          邱T28格:TS×2＝7000院
          餘TS×1＝50000院
          T共405000院
          總共0000000院
        2.吾支出現金50.5萬，東西33萬，共83.5萬
          東西收入144萬
          扣其535000
            吾83.5
　　　九十五年度偵字第八三二號偵查卷第94頁帳冊影本記載
　      略為：
        1.C入
          建明11/2,1兩:250000＝690000
          邱11/15,1兩:240000＝345000
        2.T入
          邱11/1,4分之3兩:52500＝13500
          邱11/3,半兩:90000＝90000
          退11/3,275格:0＝50000
          坪11/17,12.5格:45000＝10000
          邱11/15,33格:120000＝120000
          藍12/10,1兩,3.3格＝170000未出
        3.其30000
          其84000
          其100000
          吾100000
          吾240000
          其52500
          其90000
          吾45000
          吾120000
          吾90000
          其80000
        4.進0000000萬出144萬
        5.觀諸上開九十五年度偵字第八三二號偵查卷第93
          、94頁帳冊影本之記載，應係重疊之記載，而此二部
          分雖有些許出入，但整體而言出入不大，況有所出入
          部分大致上係有關販入第一、二級毒品海洛因、安非
          他命部分，至販出第一、二級毒品海洛因、安非他命
          部分，則大致相符均為0000000元，故此部分應堪認
          定合計販出第一、二級毒品海洛因、安非他命所得共
          0000000元。又依上開記載，係分別販賣第一、二級
          毒品海洛因、安非他命予綽號「建明」、「邱」、「
          坪」、「藍」等人。
　　　九十五年度偵字第八三二號偵查卷第97頁帳冊影本記載
　      略為：
        1.C出部分
          元/21,旺仔出C....
          元/22,阿胖出C....
          元/23,文銓出C....
          元/23,博文出C....
          元/23,阿得C....
          元/23,坤出C....
          元/23,小棋出C....
          未清：旺－2550
                旺200
                胖520
                文銓1200
                博文200
                坤50
                小棋250
        2.先前C,T所出
          旺T2L×1＝900
          阿得TS×1＝300
          其兄T2L×1＝900
          博文TS×1＝250
          坤T2格＝80
          建明TL×2＝1800
          建明TS×1＝400
        3.觀諸上開記載內容，「T」、「C」係分別指第一、二
          級毒品海洛因、安非他命，顯然上開記載內容係指販
          賣第一、二級毒品海洛因、安非他命之紀錄，且係分
          別販賣第一、二級毒品海洛因、安非他命予綽號「旺
          仔」、「阿胖」、「文銓」、「博文」、「阿得」、
          「坤」、「小棋」、「建明」等人，且此部分之金額
          亦應均為百元單位（理由同上述），惟此部分同時記
          載「未清」、「先前所出」，似指販賣所得款項尚未
          取得，或已販出然無法依該記載得知是否已收取販賣
          所得款項，故此部分尚無法認定被告乙○○與共犯陳
          玉玲已取得販出第一、二級毒品海洛因、安非他命之
          款項。
（三）綜據上述，被告乙○○與共犯陳玉玲確有共同販入第一級
      毒品海洛因及第二級毒品安非他命後，再加工、分裝販出
      之情事，且觀諸扣案附表七編號３帳冊影本記載之內容，
      被告乙○○與共犯陳玉玲加工、分裝販出之總額顯高於販
      入之價格，亦足證被告乙○○與共犯陳玉玲確係基於營取
　　　不法利益之犯意而共同販賣第一級毒品海洛因及第二級毒
  　　品安非他命等情無訛。據此，被告乙○○與共犯陳玉玲確
　　　有如事實三共同販賣第一級毒品海洛因及第二級毒品安非
  　　他命之事實，已堪認定，且被告乙○○與共犯陳玉玲共同
    　販賣第一級毒品海洛因及第二級毒品安非他命所得之財物
      合計至少為0000000元。至被告乙○○辯稱扣案之第一級
      毒品海洛因及第二級毒品安非他命係伊共犯與陳玉玲共同
      購買供伊與共犯陳玉玲施用之用云云，顯係卸責之詞，不
　　　足採信。
三、論罪及科刑之審酌：
（一）核被告乙○○、甲○○就事實二所為均係犯槍砲彈藥刀械
      管制條例第八條第五項、第一項之未經許可製造可發射子
      彈具有殺傷力之改造手槍未遂罪、同條例第十二條第一項
　    之未經許可製造子彈罪及槍砲彈藥刀械管制條例第八條第
      四項之未經許可持有可發射子彈具有殺傷力之改造手槍罪
      、同條例第十二條第四項之未經許可持有子彈罪。公訴意
      旨就被告乙○○、甲○○如事實二所犯槍砲彈藥刀械管制
      條例第八條第五項、第一項之未經許可製造可發射子彈具
      有殺傷力之改造手槍未遂罪部分，原認係犯同條例第八條
      第一項之未經許可製造可發射子彈具有殺傷力之改造手槍
      既遂罪，惟此部分已據公訴人當庭補正起訴法條為槍砲彈
      藥刀械管制條例第八條第五項、第一項之未經許可製造可
      發射子彈具有殺傷力之改造手槍未遂罪，且既、未遂之處
      罰僅係犯罪態樣之別，並非罪名之變更，自無庸變更起訴
      法條，核併敘明。
（二）核被告乙○○就事實三所為係犯毒品危害防制條例第四條
      第一、二項販賣第一、二級毒品罪。
（三）按刑事法若干犯罪行為態樣，本質上原具有反覆、延續實
      行之特徵，立法時乃予特別歸類，定為犯罪構成要件之行
      為要素，則行為人基於一個決意，在密切接近之一定時、
      地持續實行之複次行為，倘依社會通念，於客觀上認為符
      合一個反覆、延續性之行為觀念者，於刑法評價上，即應
      僅成立一罪。學理上所稱「集合犯」之職業性、營業性或
      收集性等具有重複特質之犯罪均屬之，例如經營、從事業
      務、收集、販賣、製造、散布等行為概念者是（最高法院
      九十五年度臺上字第一０七九號判決意旨參照）。據此，
      立法者預設某類犯罪構成件本身即具有持續反覆實行複次
      行為之特徵，倘行為人係出於一個犯罪決意，而侵害同一
      法益時，乃將之特別歸類總括評價為「構成要件單數」實
      質上一罪之「集合犯」。第查，被告乙○○、甲○○就事
　　　實二所犯之槍砲彈藥刀械管制條例第八條第五項、第一項
  　　未經許可製造可發射子彈具有殺傷力改造手槍未遂罪、同
    　條例第十二條第一項未經許可製造子彈罪及被告乙○○就
　　　事實三所犯之毒品危害防制條例第四條第一、二項販賣第
  　　一、二級毒品罪，各該罪名之「製造」、「販賣」行為本
　　　質上即均具有反覆、延續實行之重覆特徵，顯與立法者預
　　　設行為人如係基於一個犯罪決意，且在密切接近之一定時
  　　、地持續實行複次行為，而依社會通念，於客觀上亦認為
    　符合一個反覆、延續性之行為觀念，因此立法時特別將該
  　　「製造」、「販賣」行為歸類定為犯罪構成要件之行為要
　    素，而於刑法評價上僅評價為成立單純一罪，即上開學理
      上所稱之「集合犯」。綜上，被告乙○○、甲○○就事實
　　　二所犯之槍砲彈藥刀械管制條例第八條第五項、第一項未
  　　經許可製造可發射子彈具有殺傷力改造手槍未遂罪、同條
    　例第十二條第一項未經許可製造子彈罪及被告乙○○就事
　　　實三所犯之毒品危害防制條例第四條第一、二項販賣第一
  　　、二級毒品罪，顯均僅各基於一個犯罪決意，而在密切接
    　近之時、地反覆、持續實行「製造」、「販賣」之複次行
      為，故被告乙○○、甲○○就事實二所犯之槍砲彈藥刀械
　　　管制條例第八條第五項、第一項未經許可製造可發射子彈
  　　具有殺傷力改造手槍未遂罪、同條例第十二條第一項未經
    　許可製造子彈罪及被告乙○○就事實三所犯之毒品危害防
      制條例第四條第一、二項販賣第一、二級毒品罪，顯均僅
　　　係各基於單一之集合犯意，應均僅各成立單純一罪。公訴
　　　意旨認被告乙○○就事實三所犯之毒品危害防制條例第四
  　　條第一、二項販賣第一、二級毒品罪，乃均係基於概括之
　    犯意，應依修正施行前刑法第五十六條連續犯之規定均論
      以連續犯，乃均有未洽。另公訴意旨原亦認被告乙○○、
　　　甲○○就事實二所犯之槍砲彈藥刀械管制條例第八條第五
　　　項、第一項未經許可製造可發射子彈具有殺傷力改造手槍
　　　未遂罪、同條例第十二條第一項未經許可製造子彈罪部分
  　　，乃均係基於概括之犯意，應依修正施行前刑法第五十六
    　條連續犯之規定均論以連續犯，惟此部分已據公訴人當庭
      補正認被告乙○○、甲○○應均係各基於單一之集合犯意
　　　，應均僅各成立單純一罪，而與原審之見解相同，附此敘
　　  明。
（四）共同正犯：被告乙○○、甲○○就事實二未經許可製造可
      發射子彈具有殺傷力之改造手槍未遂、未經許可製造子彈
　　　、未經許可持有可發射子彈具有殺傷力之改造手槍、未經
　　　許可持有子彈犯行及被告乙○○與共犯陳玉玲就事實三販
  　　賣第一、二級毒品犯行，彼此間均有共同之犯意聯絡及行
　　　為之分擔，應均依修正施行前刑法第二十八條共同正犯之
　　  規定論以共同正犯（詳如後述）。
（五）想像競合：被告乙○○、甲○○就事實二所犯槍砲彈藥刀
      械管制條例第八條第五項、第一項未經許可製造可發射子
      彈具有殺傷力之改造手槍未遂及同條例第十二條第一項未
      經許可製造子彈犯行，係以一行為同時觸犯上開二罪名；
　　　被告乙○○、甲○○就事實二先後七次所犯槍砲彈藥刀械
　　　管制條例第八條第四項未經許可持有可發射子彈具有殺傷
  　　力改造手槍之其中一次犯行及所犯同條例第十二條第四項
    　未經許可持有子彈犯行，亦係以一行為同時觸犯上開二罪
      名；另被告乙○○與共犯陳玉玲就事實三所犯毒品危害防
      制條例第四條第一、二項販賣第一、二級毒品犯行，亦係
      為販賣而同時販入第一、二級毒品海洛因、安非他命，且
      亦有部分販出行為係同時販出第一、二級毒品海洛因、安
      非他命，故亦係以一行為同時觸犯上開二罪名，應均各依
      修正施行前刑法第五十五條想像競合犯之規定分別從一重
　　　各論以一罪（詳如後述），而就事實二所犯槍砲彈藥刀械
　　　管制條例第八條第五項、第一項未經許可製造可發射子彈
  　　具有殺傷力之改造手槍未遂及同條例第十二條第一項未經
　    許可製造子彈犯行部分，從一重論以槍砲彈藥刀械管制條
      例第八條第五項、第一項之未經許可製造可發射子彈具有
　　　殺傷力之改造手槍未遂罪；就事實二所犯槍砲彈藥刀械管
　　　制條例第八條第四項未經許可持有可發射子彈具有殺傷力
  　　改造手槍及同條例第十二條第四項未經許可持有子彈犯行
    　部分，從一重論以槍砲彈藥刀械管制條例第八條第四項未
　　　經許可持有可發射子彈具有殺傷力改造手槍罪；就事實三
　　　部分則從一重論以毒品危害防制條例第四條第一項之販賣
  　　第一級毒品罪。公訴意旨認被告乙○○與共犯陳玉玲就事
    　實三所犯毒品危害防制條例第四條第一、二項販賣第一、
      二級毒品犯行，係犯意各別，應予分論併罰，亦有未洽。
      另公訴意旨原亦認被告乙○○、甲○○就事實二所犯之槍
      砲彈藥刀械管制條例第八條第五項、第一項未經許可製造
　　　可發射子彈具有殺傷力改造手槍未遂罪、同條例第十二條
　　　第一項未經許可製造子彈罪部分，亦係犯意各別，應予分
  　　論併罰，惟此部分亦據公訴人當庭補正認被告乙○○、甲
    　○○此部分所為係以一行為同時觸犯上開二罪名，應依修
      正施行前刑法第五十五條想像競合犯之規定從一重論以槍
　　　砲彈藥刀械管制條例第八條第五項、第一項之未經許可製
　　　造可發射子彈具有殺傷力之改造手槍未遂罪，亦已與原審
  　　之見解相同，併予敘明。
（六）連續犯：被告乙○○、甲○○就事實二先後七次共同持有
　　　可發射子彈具有殺傷力改造手槍犯行，時間緊接，手法相
　　　同，反覆為之，所犯又係構成要件相同之罪名，顯係基於
  　　概括犯意為之，應依修正施行前刪除之刑法第五十六條連
　    續犯之規定論以一罪（詳如後述），並依法加重其刑。
（七）牽連犯：被告乙○○、甲○○就事實二所犯應從一重處斷
      之槍砲彈藥刀械管制條例第八條第五項、第一項未經許可
      製造可發射子彈具有殺傷力之改造手槍未遂犯行及同條例
      第八條第四項連續未經許可持有可發射子彈具有殺傷力之
      改造手槍犯行，乃有手段、目的之牽連關係，亦應依修正
      施行前刪除之刑法第五十五條牽連犯之規定從一重論以槍
      砲彈藥刀械管制條例第八條第五項、第一項未經許可製造
      可發射子彈具有殺傷力之改造手槍未遂罪一罪處斷（詳如
      後述）。
（八）吸收關係：被告乙○○、甲○○就事實二未經許可，製造
      子彈後，未經許可繼續持有子彈之低度行為，應為未經許
      可，製造子彈之高度行為所吸收，此部分應不另論未經許
      可，持有子彈罪。又被告未經許可，接續製造可發射子彈
      具有殺傷力改造手槍之主要組成零件，進而未經許可，再
      將該主要組成零件用以接續製造可發射子彈具有殺傷力之
      改造手槍未遂，渠等接續製造可發射子彈具有殺傷力改造
      手槍之主要組成零件行為，亦應為製造可發射子彈具有殺
      傷力之改造手槍未遂行為所吸收，渠等持有可發射子彈具
      有殺傷力改造手槍之主要組成零件之低度行為，亦為製造
      可發射子彈具有殺傷力改造手槍之主要組成零件之高度行
      為所吸收，均亦不另論製造及持有可發射子彈具有殺傷力
      改造手槍之主要組成零件罪。另被告乙○○為販賣而持有
      第一、二級毒品海洛因、安非他命之低度行為，亦為販賣
      第一、二級毒品海洛因、安非他命之高度行為所吸收，亦
      不另論持有第一、二級毒品罪。
（九）擴張審理範圍：被告乙○○、甲○○就事實二連續未經許
      可，持有可發射子彈具有殺傷力改造手槍及未經許可持有
      子彈犯行部分，雖原未經起訴，惟此部分與起訴未經許可
      ，製造可發射子彈具有殺傷力改造手槍未遂及未經許可製
      造子彈部分，乃有修正施行前刪除之牽連犯裁判上一罪關
      係，並據公訴人於原審審理時言詞擴張此部分事實，故此
      部分即為本案起訴效力範圍所及，自應併予審理，一併敘
      明。
（十）累犯：被告乙○○曾於八十三年間因違反肅清煙毒條例案
      件，經原審以八十三年度重訴字第一一七號判決判處有期
      徒刑三年六月確定；復於八十四年間再因違反肅清煙毒條
      例等案件，經原審以八十四年度訴字第五二六號判決判處
      應執行有期徒刑三年八月確定，經接續執行後，初於八十
      七年八月七日因縮短刑期假釋出監，嗣經撤銷假釋，再入
      監執行殘刑有期徒刑三年十月二十九日，甫於九十二年八
      月五日縮短刑期執行完畢之事實，有被告乙○○之臺灣新
      竹地方法院檢察署刑案資料查註紀錄表及臺灣高等法院被
　    告全國前案紀錄表在卷可稽。據此，被告乙○○前受有期
      徒刑執行完畢後五年內再「故意」犯本件有期徒刑以上之
      上開二罪，應均依修正施行前刑法第四十七條之規定論以
      累犯，並就所犯應從一重處斷之槍砲彈藥刀械管制條例第
      八條第五項、第一項未經許可製造可發射子彈具有殺傷力
      之改造手槍未遂罪法定刑有期徒刑、罰金刑部分依法加重
      其刑，而此部分所犯法定刑無期徒刑及另犯應從一重處斷
      之毒品危害防制條例第四條第一項販賣第一級毒品罪部分
      ，法定刑為死刑或無期徒刑，則均不得加重其刑。（修正
      施行前、後之刑法新、舊法比較適用，詳如後述）。
（十一）未遂減輕其刑：被告乙○○、甲○○所犯應從一重處斷
        之槍砲彈藥刀械管制條例第八條第五項、第一項未經許
        可製造可發射子彈具有殺傷力之改造手槍未遂犯行，乃
        尚屬未遂，應依修正施行前刑法第二十六條前段之規定
        ，就被告乙○○此部分所犯法定刑有期徒刑、罰金刑部
        分減輕其刑，並先加後減之。（詳如後述）。
（十二）定應執行刑：被告乙○○所犯上開二罪，罪名不同，犯
        意各別，應予分論併罰，且所宣告之最重刑為無期徒刑
        （詳如後述），應依修正施行前刑法第五十一條第四款
        規定定執行刑為僅執行無期徒刑及罰金刑、從刑，而不
        執行有期徒刑。（詳如後述）。
（十三）新舊法比較適用：查被告行為後，刑法部分條文已於九
        十四年二月二日修正公布，並於九十五年七月一日起施
        行，爰就被告所犯涉及修正之刑法部分條文新舊比較說
        明如下：
    (一)準據法：依修正施行後之刑法第二條第一項規定，行為後
      法律有變更者，適用行為時之法律。但行為後之法律有利
      於行為人者，適用最有利於行為人之法律。乃將原準據之
      從新從輕原則修正為從舊從輕原則，自無新舊法比較之問
      題，應逕適用修正施行後之刑法第二條第一項規定。
　　(二)依修正施行後刑法第二條第一項規定比較新舊法時，應就
　　　罪刑有關之共犯、未遂犯、連續犯、牽連犯、結合犯以及
　　　累犯加重、自首減輕暨其他法定加減原因（如身分加減）
  　　與加減例等一切情形，綜其全部之結果而為比較後，予以
    　整體適用有利於行為人之法律處斷，不能割裂而分別適用
      有利益之條文。惟就關於易科罰金之折算標準、易服勞役
      之折算標準及期限、罰金刑與死刑是否併予執行、多數有
　　　期徒刑定應執行之刑時之最高刑期之限制等之修正，則事
  　　涉行為人易刑折算標準金額之多寡與期限之長短及定執行
    　刑時能否就罰金刑併予執行或有期徒刑定應執行之刑時最
      高度之限制，固亦均屬應依修正施行後刑法第二條第一項
      所應比較適用法律之範圍，然並不包括在上開有關「罪刑
  　　應綜其全部之結果為比較後整體適用」之範圍，而應分別
    　各依比較之結果，個別適用最有利於行為人之法律處斷。
      （最高法院九十五年五月二十三日第八次刑事庭會議決議
      及最高法院二十四年度上字第四六三四號、二十四年度上
      字第五二九二號、二十七年度上字第二六一五號判例參照
      ）。
  　(三)被告所犯涉及修正之刑法部分條文有關「罪刑應綜其全部
    　之結果為比較後整體適用」之新舊法比較部分：
　　(1)修正施行前刑法第二十八條共同正犯之規定：修正施行後
  　　刑法第二十八條關於共同正犯之規定，並未較有利於被告
    　二人。
　　(2)修正施行前刑法第五十五條想像競合犯之規定：修正施行
  　　前後刑法第五十五條想像競合犯規定之要件並無何差異，
    　僅修正施行後之規定限制從一重處斷之宣告刑不得科以較
      輕罪名所定最輕本刑以下之刑，惟修正後科刑之限制，僅
      為法理之明文化，核應非屬法律之變更，自無新舊法比較
      之問題。
　　(3)修正施行前刑法第五十五條牽連犯之規定：被告二人行為
　　　後新法業已刪除牽連犯之規定，此刪除雖非犯罪構成要件
  　　之變更，但顯已影響行為人刑罰之法律效果，仍屬法律有
    　變更，而適用修正施行前牽連犯規定之結果，被告二人所
      犯槍砲彈藥刀械管制條例第八條第五項、第一項未經許可
      製造可發射子彈具有殺傷力之改造手槍未遂犯行及同條例
      第八條第四項連續未經許可持有可發射子彈具有殺傷力之
      改造手槍犯行，乃僅從一重論以槍砲彈藥刀械管制條例第
      八條第五項、第一項未經許可製造可發射子彈具有殺傷力
      之改造手槍未遂罪一罪；但如適用修正施行後刪除牽連犯
      規定之結果，被告二人所槍砲彈藥刀械管制條例第八條第
      五項、第一項未經許可製造可發射子彈具有殺傷力之改造
      手槍未遂犯行及同條例第八條第四項連續未經許可持有可
      發射子彈具有殺傷力之改造手槍犯行，即應分論併罰，故
　    經比較新、舊法結果，仍以行為時法即舊法論以牽連犯較
      有利於被告二人（最高法院九十五年第八次刑事庭會議決
      議意旨參照）。
　　(4)修正施行前刑法第五十六條連續犯之規定：修正施行前刑
　　　法第五十六條連續犯規定亦經修正刪除，而依修正施行前
  　　刑法第五十六條連續犯之規定，被告二人所犯槍砲彈藥刀
    　械管制條例第八條第四項未經許可持有可發射子彈具有殺
      傷力之改造手槍之七次犯行，固得加重其刑至二分之一，
      然依修正施行後之刑法規定，被告二人所犯槍砲彈藥刀械
      管制條例第八條第四項未經許可持有可發射子彈具有殺傷
      力之改造手槍之七次犯行，原應依修正施行前刑法第五十
      六條連續犯規定論處之數行為，即應依數罪併罰之規定分
      論併罰，故比較新舊法結果，此部分修正施行後之刑法規
      定（分論併罰）並未較有利於被告二人，仍以行為時法即
      仍依修正施行前刑法第五十六條連續犯之規定論以連續犯
      較有利於被告二人。
　　(5)修正施行前刑法第四十七條累犯之規定：被告乙○○曾受
　　  有期徒刑之執行完畢後，五年內再「故意」犯本件有期徒
　　　刑以上之罪之事實，已如上述，不論依修正施行前刑法第
　　　四十七條，或修正施行後刑法第四十七條第一項之規定，
　　　均構成累犯，故修正施行後刑法第四十七條第一項之規定
　　  並未較有利於被告乙○○。
　　(6)修正施行前刑法第二十六條前段未遂犯減輕其刑之規定：
      被告二人所犯應從一重論以槍砲彈藥刀械管制條例第八條
      第五項、第一項未經許可製造可發射子彈具有殺傷力之改
      造手槍未遂罪部分，無論依修正施行前刑法第二十六條前
      段之規定或修正施行後刑法第二十五條第二項但書之規定
　　　，均得按既遂之刑減輕之，故修正施行後刑法第二十五條
　　  第二項但書之規定亦未較有利於被告二人。
    (7)修正施行前刑法第六十四條第一項、第六十五條、六十七
      條、第六十八條刑之加減規定：
    　死刑不得加重，修正施行前、後刑法第六十四條第一項
      　之規定均相同，故修正施行後刑法第六十四條第一項之
        規定未較有利於被告乙○○。
    　關於無期徒刑加重之限制與減輕之方法，修正施行前刑
      　法第六十五條規定：「無期徒刑不得加重，無期徒刑減
        輕者，為七年以上有期徒刑。」而修正施行後刑法同條
        規定：「無期徒刑不得加重，無期徒刑減輕者，為二十
        年以下十五年以上有期徒刑。」比較結果，關於無期徒
　　　　刑加重之限制，修正施行前、後並無不同，惟關於無期
  　　　徒刑減輕之方法，顯然修正施行前之規定較有利於被告
　　    乙○○。
    　關於有期徒刑之加減刑，修正施行前、後刑法第六十七
　      條之規定均相同，故修正施行後刑法第六十七條之規定
        未較有利於被告乙○○。
    　關於罰金之加減刑，修正施行前刑法第六十八條規定：
　　　　「罰金加減者，僅加減其最高度。」而修正後該條端於
　　　　罰金部分則併入同法第六十七條規定：「有期徒刑或罰
  　　　金加減者，其最高度及最低度同加減之。」比較結果，
　　　　顯然此部分亦以修正施行前之規定較有利於被告乙○○
  　　　。
　　(8)罰金刑之規定：被告二人所犯槍砲彈藥刀械管制條例第八
　　　條第五項、第一項未經許可製造可發射子彈具有殺傷力之
  　　改造手槍未遂罪及被告乙○○另犯毒品危害防制條例第四
　    條第一項販賣第一級毒品併科罰金刑部分，修正施行前刑
      法第三十三條條第五款原規定主刑之種類如下：「五、罰
　　　金：一元以上」；修正施行後同條款則修正為：「主刑之
  　　種類如下：五、罰金：新臺幣一千元以上，以百元計算之
    　」。是修正施行後罰金刑最高額上限雖無變更，惟最低額
      下限則提高為新臺幣一千元，比較修正前後之規定，自仍
      以行為時即修正施行前之規定較有利於被告二人。
　　(9)被告乙○○行為後，刑法第59條經修正，修正刑法第59條
      關於酌減其刑之規定用語，相較於修正前刑法第59條，雖
      增列顯可憫恕，以及認科以最低度刑仍嫌過重者之限制，
      惟該條立法理由，僅係將法院實務就修正前刑法第59條適
      用標準之明文化，非屬法律之變更（最高法院95年5月23
      日第8次刑事庭會議決議）。此條文之修正，既非屬刑法
      第2條第1項所指法律有變更，而須比較新、舊法規定何者
      有利行為人之適用範圍，換言之，修正之規定並非較有利
      於被告乙○○，依據刑法第1條前段以及同法第2條前段規
      定，仍應適用行為時之法律，即修正前刑法第59條規定。
    (10)被告乙○○行為後，刑法第51條第5款關於定應執行刑規
      定經修正。修正前刑法第51條第5款規定，數罪併罰，分
      別宣告其罪之刑，「宣告多數有期徒刑者，於各刑中之最
      長期以上，各刑合併之刑期以下，定其（應執行）刑期。
      但不得逾二十年」。修正後刑法第51條第5款規定之本文
      ，同修正前之規定，惟於但書將「不得逾二十年」之限制
      ，修正為「不得逾三十年」。修正後之規定就行為人而言
      ，顯生實質刑罰法律效果之變更，自屬法律變更，而有新
      舊法比較之適用。比較修正後之規定，將宣告多數有期徒
      刑定執行刑之上限，由修正前之不得逾20年，提高為不得
      逾30年，修正後之規定顯較不利於行為人。
      綜上，依罪刑應整體適用，不能割裂而分別適用有利益之
      條文法理，上開所有被告二人所犯涉及修正之刑法部分條
      文新、舊法，經綜合全部罪刑比較結果，新刑法之規定均
      未較有利於被告，故依刑法第二條第一項前段之規定，自
      應一體適用修正施行前刑法之相關規定。
  　(四)被告所犯涉及修正之刑法部分條文有關罰金易服勞役之折
　    算標準，而無上開「罪刑應綜其全部之結果為比較後整體
      適用」之新舊法比較部分：查被告二人行為時即修正施行
      前刑法第四十二條第二項規定：「易服勞役以一元以上三
　    元以下折算一日。但勞役期限不得逾六個月。」又被告二
      人行為時罰金易服勞役之折算標準，依修正刪除前罰金罰
      鍰提高標準條例第二條前段規定，乃就其原定數額提高為
      一百倍折算一日，故被告二人行為時罰金易服勞役之折算
      標準，即以銀元一百元以上三百元以下折算一日，亦即新
      臺幣（下同）三百元以上九百元以下折算一日，但易服勞
      役之期限則不得逾六個月。惟修正施行後刑法第四十二條
      第三項乃規定：「易服勞役以新臺幣一千元、二千元或三
      千元折算一日。但勞役期限不得逾一年。」經比較修正前
      後之罰金易服勞役折算標準，雖以修正後之規定較有利於
      被告二人；然易服勞役之期限限制則以修正前之規定較有
      利於被告二人。而經參酌原審實際判處被告併處罰金之金
      額（詳如主文及後述）為比較基準，本案仍以修正前之規
      定較有利於被告二人，爰依刑法第二條第一項前段之規定
      ，適用修正前之刑法第四十二條第三項規定諭知易服勞易
      之折算標準。
    (五)從刑附隨主刑之適用：按從刑附屬於主刑，除法律有特別
　　　規定者外，依主刑所適用之法律。查沒收及褫奪公權均為
  　　從刑，本案之主刑既應整體適用修正施行前刑法之處罰規
    　定，已詳如上述，故關於沒收及褫奪公權之從刑部分自亦
      應適用修正施行前刑法之相關規定。
（十四）刑法第五十九條之酌量減輕其刑：按販賣第一級毒品罪
        之法定刑為「死刑或無期徒刑；處無期徒刑者，得併科
        新台幣一千萬元以下罰金」，然同為販賣第一級毒品之
        人，其原因動機不一，犯罪情節未必盡同，或有大盤毒
        梟者，亦有中、小盤之分，甚或僅止於吸毒者友儕間為
        求互通有無之有償轉讓者亦有之，其販賣行為所造成危
        害社會之程度自屬有異，法律科處此類犯罪，所設之法
        定最低本刑卻同為「無期徒刑，得併科新台幣一千萬元
        以下罰金」，不可謂不重。於此情形，倘依其情狀處以
        有期徒刑，即足以懲儆，並可達防衛社會之目的者，自
        非不可依客觀之犯行與主觀之惡性二者加以考量其情狀
        ，是否有可憫恕之處，適用刑法第五十九條之規定酌量
        減輕其刑，期使個案裁判之量刑，能斟酌至當，符合比
        例原則，被告乙○○販賣第一級毒品之次數雖繁多，然
        較諸大量走私進口或長期製造、販賣毒品之所謂「大盤
        」毒販之情形，其此部分販毒之情節尚非最為重大，以
        其情節論，惡性尚非重大不赦，若以毒品危害防制條例
        第4條第1項所規定之法定本刑而科處最輕本刑無期徒刑
        ，實屬情輕法重，在客觀上尚足以引起一般之同情，尚
        有堪資憫恕之處，即令處以最低度刑罰無期徒刑猶嫌過
        重，本院認依其情狀處以有期徒刑，即足以懲儆，並可
        達防衛社會之目的，爰適用刑法第59條之規定酌量減輕
        其刑。
四、就被告乙○○、甲○○共同製造可發射子彈具有殺傷力改造
    手槍未遂、共同製造土造子彈及共同連續未經許可，持有可
    發射子彈具有殺傷力改造槍枝、共同未經許可，持有子彈部
    分，原審適用槍砲彈藥刀械管制條例第八條第五、一項、第
    四項、第十二條第一項、第四項、刑法第十一條前段、第二
    條第一項前段、修正前刑法第二十八條、第五十五條、第五
    十六條、第四十七條、第二十六條前段、第四十二條第三項
    、第三十七條第一項、第三十八條第一項第一、二款、第五
    十一條第四款、修正刪除前罰金罰鍰提高標準條例第二條、
    現行法規所定貨幣單位折算新臺幣條例第二條等規定，並審
    酌被告甲○○雖無前科紀錄，有被告甲○○之臺灣高等法院
    被告全國前案紀錄表在卷可稽，且被告二人就事實二犯行於
    本院審理中均坦承犯行，此部分態度均尚稱良好，惟被告乙
    ○○有上開前科紀錄，素行不良，且被告二人製造可發射子
    彈具有殺傷力之改造手槍未遂、製造土造子彈既遂（部分未
    遂），且為製造可發射子彈具有殺傷力之改造手槍及製造土
    造子彈，連續七次購買可發射子彈具有殺傷力之改造手槍，
    其中一次並同時購買制式子彈，製造可發射子彈具有殺傷力
    之改造手槍未遂之半成品達八支，製造完成具有殺傷力之土
    造子彈達三十七顆，不具殺傷力或未完成之半成品亦達四十
    顆，數量甚多，有嚴重危害社會治安之虞，無論犯罪手段、
    情節及對社會所生之危害均非輕等一切情狀，就被告甲○○
    及被告乙○○如事實二所犯，分別量處有期徒刑6年及7年，
    另就被告二人所犯未經許可製造可發射子彈具有殺傷力之改
    造手槍未遂罪所併科罰金刑部分諭知易服勞役之折算標準，
    暨以：(一)被告二人共犯事實二部分，扣案(1)如附表二編號１
    至７所示可發射子彈具有殺傷力改造手槍七枝；(2)如附表三
    編號９至１３所示可供可發射子彈具有殺傷力改造手槍所用
    之主要組成零件即貫通之土造金屬槍管五枝、土造金屬撞針
    座三個、金屬撞針座一個、土造經車通之金屬轉輪十六個、
    具槍機及不具槍機之金屬滑套各一枝、撞針三支，均屬惟禁
    物，應均依修正前刑法第三十八條第一項第一款規定宣告沒
    收。(二)被告二人共犯事實二部分，扣案(1)如附表一所示之工
    具；(2)如附表二編號１０所示無法擊發或發射動能不足不具
    殺傷力之半成品土造子彈三十二顆（此部分雖經鑑驗，然均
    無法擊發或發射動能不足，故仍均屬製造後不具殺傷力未遂
    之半成品狀態，尚與製造完成具殺傷力惟經鑑驗試射已非違
    禁物及已非供犯罪所用之物有別）；(3)如附表二編號１１所
    示不具底火、火藥或不具底火，尚非為子彈之完整結構，而
    均不具殺傷力之半成品土造子彈八顆；(4)如附表二編號１２
    所示之物（包括五顆玩具金屬彈殼、五顆土造金屬彈殼、四
    顆係直徑大小不一之金屬彈頭、六顆具彈殼外型之實心金屬
    物、五顆金屬柱狀物、二顆金屬管）；(5)如附表三編號１至
    ８所示尚未製造完成尚不具殺傷力或半成品之改造手槍共八
    枝；(6)如附表三編號９所示尚未製造完成之土造金屬槍管半
    成品二枝、內具阻鐵之金屬槍管一枝；(7)如附表三編號１０
    所示尚未製造完成之土造金屬撞針座半成品三個、塑膠撞針
    座一個；(8)如附表三編號１１所示尚未製造完成之土造金屬
    轉輪半成品二個；(9)如附表三編號１２所示尚未製造完成之
    土造金屬滑套半成品八枝；(10)如附表三編號１４所示之彈簧
    八支；如附表三編號１５所示之彈簧拉桿二支，均係被告
    乙○○所有與被告甲○○共同供製造可發射子彈具有殺傷力
    改造手槍未遂、共同製造土造子彈犯罪所用之物，應均依修
    正前刑法第三十八條第一項第一款規定宣告沒收。(三)至扣案
    (1)如附表二編號８所示口徑九MM、０．三八吋制式子彈各一
    顆及如附表二編號９所示具有殺傷力之土造子彈三十七顆，
    均經已鑑驗試射，已非違禁物，亦非被告二人
  　供犯罪所用之物；(2)另同時扣得發射動能不足，不具殺傷力
    之口徑０．三八吋制式子彈二顆及無法擊發，係不發彈之口
    徑０．三八吋制式子彈一顆，亦均非違禁物，且非被告二人
    供犯罪所用之物，均不另為沒收之宣告。另說明被告二人所
    為事實二犯行之犯罪時間雖係在九十六年四月二十四日以前
    ，惟所犯係中華民國九十六年罪犯減刑條例第三條第一項第
    四款列舉不予減刑之罪名，且所宣告之刑為一年六月以上有
    期徒刑，自不得依該中華民國九十六年罪犯減刑條例減刑。
    經核認事用法俱無不合，量刑亦屬妥適。被告乙○○、甲○
    ○提起上訴，請求從輕量刑云云，均無理由，應予駁回。
五、就被告乙○○與共犯陳玉玲共同販賣第一級毒品海洛因及第
    二級毒品N,N二甲基安非他命、甲基安非他命部分，原審據以
    論罪科刑，固非無據，惟查，被告乙○○就販賣毒品所得財
    物共應為0000000元，原審認其就販賣毒品所得財物共為000
    0000元，自有未洽；被告乙○○上訴否認犯罪，辯稱：「旺
    仔」、「阿胖」、「文銓」、「博文」、「阿得」、「坤」
    、「小棋」、「建明」等人，為伊購買毒品之對象，而非伊
    販賣毒品之對象云云，固無理由，惟原判決既有可議之處，
    自應由本院予以撤銷改判。爰審酌被告乙○○有多次施用毒
    品前科紀錄，當深知毒品危害之深，竟猶為牟取不法利益，
    而延續數月之久多次販賣第一、二級毒品海洛因、N,N甲基
    安非他命、甲基安非他命，且販賣之對象眾多、販賣之數量
    亦非少，嚴重損害社會安全及國人健康，參以其自始至終飾
    詞狡辯否認此部分犯行，惟較諸大量走私進口或長期製造、
    販賣毒品之所謂「大盤」毒販之情形，其此部分販毒之情節
    尚非最為重大，及比例原則等一切情狀，量處如有期徒刑12
    年，並依其犯罪性質宣告褫奪公權  年（刑法第37條第2項
    於95年7月1日修正施行後，將原規定之法文由「宣告6個月
    以上有期徒刑」，修正為「宣告1年以上有期徒刑」，即宣
    告1 年以上有期徒刑，依犯罪之性質認為有褫奪公權之必要
    者，方為1年以上10以下褫奪公權之宣告。惟從刑附屬於主
    刑，除法律有特別規定者外，依主刑所適用之法律，本件經
    綜合比較結果，主刑依刑法第2條第1項從舊從輕原則，既以
    修正前規定較有利於被告而適用行為時法，業如前述，從刑
    部分因附屬於主刑，亦應適用行為時法即修正前刑法第37條
    第2項規定）。又本件犯罪不符合中華民國96年罪犯減刑條
    例予以減刑之規定，故不予減刑。再依95年7月1日修正施行
    前刑法第51條第5款之規定，就被告乙○○所犯上開上訴駁
    回部分與撤銷改判部分二罪之宣告刑定其應執行之刑，以示
    警懲。另(一)被告乙○○與共犯陳玉玲共犯事實三部分，扣案
    (1)如附表五所示之第一級毒品海洛因；(2)如附表六所示之第
    二級毒品N,N二甲基安非他命、甲基安非他命，分別係屬第
    一、二級毒品（至包裝袋部分，因與毒品無法完全析離，客
    觀上亦無以精密之科學方法予以完全析離，再分別為沒收諭
    知之必要），應均依毒品危害防制條例第十八條第一項前段
    規定宣告沒收銷燬。又如附表四、五之一、七所示之物，除
    附表七扣案之行動電話其中一台及行動電話門號0000-00000
    0號SIM卡係共犯陳玉玲所有外，其餘均為被告乙○○所有，
    且附表四、五之一、七所示之物，均係被告乙○○與共犯陳
    玉玲共同供販賣第一級毒品海洛因及第二級毒品N,N二甲基
    安非他命、甲基安非他命所用之物，應均依毒品危害防制條
    例第十九條第一項規定宣告沒收。再被告乙○○與共犯陳玉
    玲共同販賣第一級毒品海洛因及第二級毒品N,N二甲基安非
    他命、甲基安非他命之所得至少共0000000元，亦應依毒品
    危害防制條例第十九條第一項規定宣告沒收，並諭知如全部
    或一部不能沒收時，以其財產抵償之。（最高法院六十五年
    度第五次刑庭庭推總會決議及最高法院九十五年度台上字第
    三一三三號刑事判決參照，毒品危害防制條例第十九條第一
    項規定販賣毒品犯罪所得之財物，均沒收之，而不問其中成
    本、利潤若干，因採義務沒收主義，自應全部諭知沒收）。
    (二)至扣案(1)如附表六之一所示被混充為二級毒品N,N二甲基
    安非他命、甲基安非他命之氯化鈉、草酸、檸檬酸；(2)另同
    時扣得之及安非他命吸食器四組、殘渣袋一包、針筒一盒、
    無線電一台，乃顯均非被告乙○○與共犯陳玉玲共同販賣第
    一級毒品海洛因及第二級毒品N,N二甲基安非他命、甲基安
    非他命所用之物，而與被告乙○○與共犯陳玉玲共同販賣第
    一級毒品海洛因及第二級毒品N,N二甲基安非他命、甲基安
    非他命無關，且經被告乙○○共述在卷屬實，故此部分自無
    從併予宣告沒收，附此敘明。末查，就事實三部分，共犯陳
    玉玲是否確有與被告乙○○共犯之情事，應由檢察官依法偵
    處，一併敘明。
據上論斷，應依刑事訴訟法第三百六十八條、第三百六十九條第
一項前段、第三百六十四條、第二百九十九條第一項前段，毒品
危害防制條例第四條第一項、第二項、第十八條第一項前段、第
十九條第一項前段，刑法第十一條前段、第二條第一項前段，修
正前刑法第二十八條、第五十五條、第四十七條、第三十七條第
二項、第五十一條第四款、修正刪除前罰金罰鍰提高標準條例第
二條、現行法規所定貨幣單位折算新臺幣條例第二條，判決如主
文。
本案經檢察官劉靜婉到庭執行職務。
中　　華　　民　　國　　96　　年　　11　　月　 　6　　日
　　　　　　　　　刑事第八庭審判長法　官  鄭文肅
  　　　　　　　　　　　　　　　　法  官  張明松
        　　　　　　　　　　　　　法  官  蔡光治
以上正本證明與原本無異。
如不服本判決，應於收受送達後十日內向本院提出上訴書狀，其
未敘述上訴之理由者並得於提起上訴後十日內向本院補提理由書
（均須按他造當事人之人數附繕本）。
                                  書記官  陳韋杉
中　　華　　民　　國　　96　　年　　11　　月　　13　　日
附錄本案論罪科刑法條全文：
槍砲彈藥刀械管制條例第八條第一項、第五項：
未經許可製造、販賣或運輸．．．第四條第一項第一款所定其他
可發射金屬或子彈具有殺傷力之各式槍砲者，處無期徒刑或五年
以上有期徒刑，併科新臺幣一千萬元以下罰金。
第一項至第三項之未遂犯罰之。
毒品危害防制條例第四條第一項、第二項
製造、運輸、販賣第一級毒品者，處死刑或無期徒刑；處無期徒刑
者，得併科新臺幣一千萬元以下罰金。
製造、運輸、販賣第二級毒品者，處無期徒刑或七年以上有期徒
刑，得併科新臺幣七百萬元以下罰金。
附表一：工具
┌──┬──────────┬──┬────────────┬────────┐
│編號│工具名稱            │數量│供製造槍枝、子彈之用途  │扣押物品清單    │
├──┼──────────┼──┼────────────┼────────┤
│1　 │挫刀                │14  │修飾、磨挫物體使用      │95保管305編號21 │
├──┼──────────┼──┼────────────┼────────┤
│2   │鋼剪                │2   │剪、切物體使用          │95保管305編號21 │
├──┼──────────┼──┼────────────┼────────┤
│3   │六角扳手            │6   │裝卸螺絲使用            │95保管305編號21 │
├──┼──────────┼──┼────────────┼────────┤
│4   │起子                │15  │裝卸螺絲使用            │95保管305編號21 │
├──┼──────────┼──┼────────────┼────────┤
│5   │鉗子                │5   │夾鉗物體使用            │95保管305編號21 │
├──┼──────────┼──┼────────────┼────────┤
│6   │扳手                │11  │裝卸螺絲使用            │95保管305編號21 │
├──┼──────────┼──┼────────────┼────────┤
│7　 │刻度尺              │2   │量測物體長度使用        │95保管305編號21 │
├──┼──────────┼──┼────────────┼────────┤
│8   │鋼刷                │1   │                        │95保管305編號21 │
├──┼──────────┼──┼────────────┼────────┤
│9   │美工刀              │2   │剪、切物體使用          │95保管305編號21 │
├──┼──────────┼──┼────────────┼────────┤
│10  │磨鑽頭（砂質）　    │38  │鑽孔使用                │95保管305編號21 │
├──┼──────────┼──┼────────────┼────────┤
│11  │電鑽扳手            │13  │裝卸螺絲使用            │95保管305編號21 │
├──┼──────────┼──┼────────────┼────────┤
│12  │磨鑽頭（鐵質）      │36  │鑽孔使用                │95保管305編號21 │
├──┼──────────┼──┼────────────┼────────┤
│13  │砂輪機用切片        │35  │                        │95保管305編號21 │
├──┼──────────┼──┼────────────┼────────┤
│14  │電鑽頭              │70  │鑽孔使用                │95保管305編號22 │
├──┼──────────┼──┼────────────┼────────┤
│15  │鋼鋸                │2   │鋸切物體使用            │95保管305編號21 │
├──┼──────────┼──┼────────────┼────────┤
│16  │製造槍支鑽床（大台）│1   │刨鑽及鑽孔使用          │95保管305編號22 │
├──┼──────────┼──┼────────────┼────────┤
│17  │製造槍支鑽床（小台）│1   │刨鑽及鑽孔使用          │95保管305編號23 │
├──┼──────────┼──┼────────────┼────────┤
│18  │砂輪機              │1   │修飾、磨挫物體使用      │95保管305編號24 │
├──┼──────────┼──┼────────────┼────────┤
│19  │車牙機              │1   │製造螺紋使用            │95保管305編號25 │
├──┼──────────┼──┼────────────┼────────┤
│20  │老虎鉗              │1   │為萬力夾，可供夾鉗及固定│95保管305編號26 │
│    │                    │    │物體                    │                │
├──┼──────────┼──┼────────────┼────────┤
│21  │手提砂輪機          │5   │修飾、磨挫物體使用      │95保管305編號27 │
├──┼──────────┼──┼────────────┼────────┤
│22  │放置槍彈工具箱      │6   │放置所製造完成之槍枝、子│95保管305編號30 │
│    │                    │    │彈及工具                │                │
└──┴──────────┴──┴────────────┴────────┘
 附表二：
┌──┬─────────────┬─────────┬───────────┐
│編號│槍枝（含管制編號）、子彈  │數量              │扣押物品清單          │
├──┼─────────────┼─────────┼───────────┤
│1　 │仿轉輪手槍製造之槍枝，去除│1                 │95黃保管22編號1       │
│　  │槍管及轉輪彈倉內阻鐵而成之│                  │                      │
│    │具殺傷力改造手槍（槍枝管制│                  │                      │
│    │編號：0000000000號）      │                  │                      │
├──┼─────────────┼─────────┼───────────┤
│2   │仿轉輪手槍製造之槍枝，去除│1                 │95黃保管22編號2       │
│    │槍管內阻鐵及換裝土造金屬轉│                  │                      │
│    │輪而成之具殺傷力改造手槍（│                  │                      │
│    │槍枝管制編號：0000000000號│                  │                      │
│    │）                        │                  │                      │
├──┼─────────────┼─────────┼───────────┤
│3   │仿轉輪手槍製造之槍枝，去除│1                 │95黃保管22編號3       │
│    │槍管及轉輪彈倉內阻鐵而成之│                  │                      │
│    │具殺傷力改造手槍（槍枝管制│                  │                      │
│    │編號：0000000000號）      │                  │                      │
├──┼─────────────┼─────────┼───────────┤
│4   │仿轉輪手槍製造之槍枝，去除│1                 │95黃保管22編號4       │
│    │槍管內阻鐵及換裝土造金屬轉│                  │                      │
│    │輪而成之具殺傷力改造手槍（│                  │                      │
│    │槍枝管制編號：0000000000號│                  │                      │
│    │）                        │                  │                      │
├──┼─────────────┼─────────┼───────────┤
│5   │仿轉輪手槍製造之槍枝，去除│1                 │95黃保管22編號5       │
│    │槍管及轉輪彈倉內阻鐵而成之│                  │                      │
│    │具殺傷力改造手槍（槍枝管制│                  │                      │
│    │編號：0000000000號）      │                  │                      │
├──┼─────────────┼─────────┼───────────┤
│6   │仿轉輪手槍製造之槍枝，去除│1                 │95黃保管22編號6       │
│    │槍管及轉輪彈倉內阻鐵而成之│                  │                      │
│    │具殺傷力改造手槍（槍枝管制│                  │                      │
│    │編號：0000000000號）      │                  │                      │
├──┼─────────────┼─────────┼───────────┤
│7   │仿WALTHER廠PPK/S型半自動手│1                 │95黃保管22第2頁編號2  │
│    │槍製造之槍枝，換裝土造金屬│                  │                      │
│    │槍管而成之具殺傷力改造手槍│                  │                      │
│    │（槍枝管制編號：0000000000│                  │                      │
│    │ 號）                     │                  │                      │
├──┼─────────────┼─────────┼───────────┤
│8   │制式子彈5顆(均已鑑驗試射) │口徑9MM制式子彈1顆│95彈保管字第18編號4、6│
│    │                          │具殺傷力; 口徑0.38│                      │
│    │                          │吋制式子彈4顆，1顆│                      │
│    │                          │可擊發具殺傷力，2 │                      │
│    │                          │顆可擊發，惟發射動│                      │
│    │                          │能不足，不具殺傷力│                      │
│    │                          │，另1顆無法擊發， │                      │
│    │                          │亦不具殺傷力。    │                      │
├──┼─────────────┼─────────┼───────────┤
│9   │具殺傷力之土造子彈37顆(均 │14顆具直徑約9.1MM │95彈保管字第18編號1-3 │
│    │已鑑驗試射)               │金屬彈頭；15顆具直│、5                   │
│    │                          │徑約8.7MM金屬彈頭 │                      │
│    │                          │；3顆具直徑約5.2MM│                      │
│    │                          │金屬彈頭；5顆具直 │                      │
│    │                          │徑約8.9MM金屬彈頭 │                      │
│    │                          │，均具殺傷力。    │                      │
├──┼─────────────┼─────────┼───────────┤
│10  │不具殺傷力之土造子彈32顆 (│8顆具直徑約9.1MM金│95彈保管字第18編號1-3 │
│    │均已鑑驗試射)             │屬彈頭；5顆具直徑 │、5                   │
│    │                          │約8.7MM金屬彈頭； │                      │
│    │                          │19 顆具直徑約5.2MM│                      │
│    │                          │金屬彈頭，分別因發│                      │
│    │                          │射動能不足或無法擊│                      │
│    │                          │發，而均不具殺傷力│                      │
│    │                          │。                │                      │
├──┼─────────────┼─────────┼───────────┤
│11  │不具殺傷力之半成品土造子彈│6顆係由具直徑7.45 │95彈保管字第42編號1-5 │
│    │8顆 (均已鑑驗)            │MM、長度15.05MM金 │95保管字305編號19     │
│    │                          │屬彈殼及直徑6.85MM│                      │
│    │                          │金屬彈頭組合而成之│                      │
│    │                          │土造子彈，惟均不具│                      │
│    │                          │底火、火藥，非為子│                      │
│    │                          │彈之完整結構，均不│                      │
│    │                          │具殺傷力；2顆係由 │                      │
│    │                          │具直徑5.98MM、長度│                      │
│    │                          │17.89MM金屬彈殼及 │                      │
│    │                          │直徑5.23MM金屬彈頭│                      │
│    │                          │組合而成之土造子彈│                      │
│    │                          │，惟不具底火，非為│                      │
│    │                          │子彈之完整結構，均│                      │
│    │                          │不具殺傷力。      │                      │
├──┼─────────────┼─────────┼───────────┤
│12  │供製造子彈所用之物玩具金屬│5顆係由玩具金屬彈 │95彈保管字第42編號1-5 │
│    │彈殼等共27顆 (均已鑑驗)   │殼；5顆係土造金屬 │95保管字305編號19     │
│    │                          │彈殼；4顆係直徑大 │                      │
│    │                          │小不一之金屬彈頭；│                      │
│    │                          │6顆係具彈殼外型之 │                      │
│    │                          │實心金屬物；5顆係 │                      │
│    │                          │金屬柱狀物；2顆係 │                      │
│    │                          │金屬管。          │                      │
└──┴─────────────┴─────────┴───────────┘
附表三：
┌──┬─────────────┬─────────┬───────────┐
│編號│槍枝（含管制編號）、物品  │數量              │扣押物品清單          │
├──┼─────────────┼─────────┼───────────┤
│1   │仿轉輪手槍製造之槍枝，去除│1                 │95黃保管22第2頁編號1  │
│    │槍管內阻鐵及換裝土造金屬轉│                  │                      │
│    │輪而成不具殺傷力之改造手槍│                  │                      │
│    │（槍枝管制編號：0000000000│                  │                      │
│    │號）                      │                  │                      │
├──┼─────────────┼─────────┼───────────┤
│2　 │仿SMITH&WESSON廠S&W 357   │1                 │95黃保管247編號1      │
│　  │MAGNUM轉輪手槍製造之槍枝車│                  │                      │
│    │通槍管內阻鐵及換裝土造金屬│                  │                      │
│    │轉輪改造而成之不具殺傷力改│                  │                      │
│    │造手槍（槍枝管制編號：1102│                  │                      │
│    │024693號）                │                  │                      │
├──┼─────────────┼─────────┼───────────┤
│3   │仿SIG SAUER廠P220型半自動 │1                 │95黃保管247編號2      │
│    │手槍製造之槍枝，不具殺傷力│                  │                      │
│    │改造手槍（槍枝管制編號：11│                  │                      │
│    │00000000號）              │                  │                      │
├──┼─────────────┼─────────┼───────────┤
│4   │仿GLOCK17型半自動手槍製造 │1                 │95黃保管247編號3      │
│    │之槍枝，不具殺傷力改造手槍│                  │                      │
│    │（槍枝管制編號：0000000000│                  │                      │
│    │號）                      │                  │                      │
├──┼─────────────┼─────────┼───────────┤
│5   │仿GLOCK27型半自動手槍製造 │1                 │95黃保管247編號4      │
│    │之槍枝，不具殺傷力改造手槍│                  │                      │
│    │（槍枝管制編號：0000000000│                  │                      │
│    │號）                      │                  │                      │
├──┼─────────────┼─────────┼───────────┤
│6   │仿FN廠半自動手槍製造之金屬│1                 │95黃保管247編號5      │
│    │槍身及仿WALTHER廠PPK/S 型 │                  │                      │
│    │半自動手槍製造土造金屬滑套│                  │                      │
│    │半成品組成，不具殺傷力改造│                  │                      │
│    │手槍（槍枝管制編號：110202│                  │                      │
│    │4397號）                  │                  │                      │
├──┼─────────────┼─────────┼───────────┤
│7   │改造左輪手槍（半成品）    │1支               │95保管305編號3        │
├──┼─────────────┼─────────┼───────────┤
│8   │90手槍半成品              │1支               │95保管305編號6        │
├──┼─────────────┼─────────┼───────────┤
│9   │土造槍管成品、半成品及內具│8支（其中5支係土造│95彈保管685第3頁編號1 │
│    │阻鐵金屬槍管              │金屬槍管，2支係土 │-3                    │
│    │                          │造金屬槍管半成品，│                      │
│    │                          │1支係內具阻鐵之金 │                      │
│    │                          │屬槍管）。        │                      │
├──┼─────────────┼─────────┼───────────┤
│10  │土造金屬撞針座成品、半成品│8個（其中3個係土造│95彈保管685第3頁編號4 │
│    │及塑膠撞針座、金屬撞針座  │金屬撞針座，3個係 │-6                    │
│    │                          │土造金屬撞針座半成│                      │
│    │                          │品，1個係塑膠撞針 │                      │
│    │                          │座，1個係金屬撞針 │                      │
│    │                          │座）。            │                      │
├──┼─────────────┼─────────┼───────────┤
│11  │轉輪                      │18個（含8個已車通 │95保管685第2頁編號1-5 │
│    │                          │阻鐵之金屬轉輪、8 │                      │
│    │                          │個土造金屬轉輪、2 │                      │
│    │                          │個土造金屬轉輪半成│                      │
│    │                          │品2個）。         │                      │
├──┼─────────────┼─────────┼───────────┤
│12  │槍枝滑套                  │10支（土造金屬滑套│95保管685第1頁編號1-2 │
│    │                          │半成品8支、具槍機 │、95保管305編號13     │
│    │                          │金屬滑套1支、不具 │                      │
│    │                          │槍機金屬滑套1支） │                      │
│    │                          │。                │                      │
├──┼─────────────┼─────────┼───────────┤
│13  │撞針                      │3支               │95保管305編號11       │
├──┼─────────────┼─────────┼───────────┤
│14  │彈簧                      │8支               │95保管305編號9        │
├──┼─────────────┼─────────┼───────────┤
│15  │彈簧拉桿                  │2支               │95保管305編號10       │
└──┴─────────────┴─────────┴───────────┘
附表四：毒品工具
┌──┬────────────┬──────┬─────────┐
│編號│工具名稱                │數量        │扣押物品清單      │
├──┼────────────┼──────┼─────────┤
│1   │製造毒品無塵衣          │2套         │95箱保管266編號10 │
├──┼────────────┼──────┼─────────┤
│2   │玻璃皿                  │2個         │95箱保管266編號11 │
├──┼────────────┼──────┼─────────┤
│3　 │試管                    │1個         │95箱保管266編號11 │
├──┼────────────┼──────┼─────────┤
│4   │酒精燈（含酒精）        │1個         │95箱保管266編號11 │
├──┼────────────┼──────┼─────────┤
│5   │三腳支架                │1個         │95箱保管266編號11 │
├──┼────────────┼──────┼─────────┤
│6　 │鐵網                    │2片         │95箱保管266編號11 │
├──┼────────────┼──────┼─────────┤
│7   │攪拌棒、鐵夾子          │各1個       │95箱保管266編號11 │
├──┼────────────┼──────┼─────────┤
│8   │瓦斯噴燈                │1組         │95箱保管266編號13 │
├──┼────────────┼──────┼─────────┤
│9   │甘油、剪刀              │甘油4瓶、剪 │95箱保管266編號14 │
│    │                        │刀1把       │                  │
├──┼────────────┼──────┼─────────┤
│10  │毒品壓縮器              │2組         │95箱保管266編號12 │
├──┼────────────┼──────┼─────────┤
│11  │電子磅秤                │1           │95保管251編號3    │
├──┼────────────┼──────┼─────────┤
│12  │分裝袋                  │1大包       │95保管251編號4    │
├──┼────────────┼──────┼─────────┤
│13  │鐵罐、塑膠瓶（盛裝海洛因│7瓶         │95保管247編號26   │
│    │毒品用）                │            │                  │
├──┼────────────┼──────┼─────────┤
│14  │小皮包（盛裝海洛因毒品用│4只         │95保管247編號27   │
│    │）                      │            │                  │
└──┴────────────┴──────┴─────────┘
附表五：第一級毒品海洛因 (部分含嗎啡及第三級毒品特拉嗎竇
成分)
┌──┬────────────────┬────┬──────┬──────┐
│編號│數量                            │成分    │重量        │扣押物品清單│
├──┼────────────────┼────┼──────┼──────┤
│1   │2小包（法務部調查局送驗編號10） │海洛因  │合計共22包，│95白保管77  │
├──┼────────────────┤        │淨重190.60公│            │
│2   │2小包（法務部調查局送驗編號15） │        │克，空包裝總│            │
├──┼────────────────┤        │重22.81公克 │            │
│3　 │6小包（法務部調查局送驗編號16） │        │，純度25.82 │            │
├──┼────────────────┤        │％，純質淨重│            │
│4   │5小包（法務部調查局送驗編號18之 │        │49.21公克   │            │
│    │6小包其中5小包）                │        │            │            │
├──┼────────────────┤        │            │            │
│5   │2小包（法務部調查局送驗編號20之 │        │            │            │
│    │3小包其中2小包）                │        │            │            │
├──┼────────────────┤        │            │            │
│6　 │1小包（法務部調查局送驗編號3）  │        │            │            │
├──┼────────────────┤        │            │            │
│7   │1小包（法務部調查局送驗編號8）  │        │            │            │
├──┼────────────────┤        │            │            │
│8   │1小包（法務部調查局送驗編號11） │        │            │            │
├──┼────────────────┤        │            │            │
│9   │1小包（法務部調查局送驗編號12） │        │            │            │
├──┼────────────────┤        │            │            │
│10  │1小包（法務部調查局送驗編號13） │        │            │            │
├──┼────────────────┼────┼──────┼──────┤
│11  │溶液9瓶（法務部調查局送驗編號22 │含微量海│溶液淨重71. │95白保管77  │
│    │）                              │洛因    │10公克，空瓶│            │
│    │                                │        │總重43.65公 │            │
│    │                                │        │克          │            │
├──┼────────────────┼────┼──────┼──────┤
│12  │1小包（內政部警政署刑事警察局   │一級毒品│驗前毛重0.36│95安保管156 │
│    │送鑑編號A5-4）粉末              │海洛因及│公克，包裝塑│            │
│    │                                │三級毒品│膠袋重0.17公│            │
│    │                                │特拉嗎竇│克，淨重0.19│            │
│    │                                │        │公克，取0.04│            │
│    │                                │        │公克鑑定用罄│            │
│    │                                │        │，餘0.15公克│            │
├──┼────────────────┼────┼──────┼──────┤
│13  │4小包（內政部警政署刑事警察局   │海洛因  │驗前總毛重  │95安保管156 │
│    │送鑑編號A5-9至A5-12）膏狀物     │        │6.09公克，包│            │
│    │                                │        │裝塑膠袋總重│            │
│    │                                │        │1.47公克，總│            │
│    │                                │        │淨重4.62公克│            │
│    │                                │        │，共取0.40公│            │
│    │                                │        │克鑑定用罄，│            │
│    │                                │        │總餘4.22公克│            │
├──┼────────────────┼────┼──────┼──────┤
│14  │3小包（內政部警政署刑事警察局   │海洛因、│驗前總毛重  │95安保管156 │
│    │送鑑編號A8-1至A8-3）膏狀物      │嗎啡    │68.80公克， │            │
│    │                                │        │包裝塑膠袋總│            │
│    │                                │        │重6.87公克，│            │
│    │                                │        │總淨重61.93 │            │
│    │                                │        │公克，共取  │            │
│    │                                │        │1.41公克鑑定│            │
│    │                                │        │用罄，總餘  │            │
│    │                                │        │60.52 公克  │            │
│    │                                │        │            │            │
└──┴────────────────┴────┴──────┴──────┘
附表五之一：葡萄糖
┌──┬────────────────┬────┬──────┬──────┐
│編號│數量                            │成分    │重量        │扣押物品清單│
├──┼────────────────┼────┼──────┼──────┤
│1   │13小包（法務部調查局送驗編號1、2│未含海洛│合記淨重2716│95白保管77  │
│    │、4、5、6、7、9、14、18HR-、20MA│因成分，│.31公克，空 │            │
│    │+、21、23、27）                 │被告張澤│包裝總重71.0│            │
│    │                                │芳供稱係│7公克       │            │
│    │                                │葡萄糖  │            │            │
└──┴────────────────┴────┴──────┴──────┘
附表六：第二級毒品N,N甲基安非他命、甲基安非他命
┌──┬────────────────┬────┬──────┬──────┐
│編號│數量                            │成分    │重量        │扣押物品清單│
├──┼────────────────┼────┼──────┼──────┤
│1   │N,N甲基安非他命4小包（內政部警政│N,N二甲 │驗前總毛重35│95安保管156 │
│    │署刑事警察局送鑑編號A1、A2、A3-1│基安非他│8.78公克，包│            │
│    │、A3-2）                        │命      │裝塑膠袋總重│            │
│    │                                │        │7.58公克，總│            │
│    │                                │        │淨重351.20公│            │
│    │                                │        │克，共取1.64│            │
│    │                                │        │公克鑑定用罄│            │
│    │                                │        │，總餘349.56│            │
│    │                                │        │公克，純度約│            │
│    │                                │        │為97.6％    │            │
├──┼────────────────┼────┼──────┼──────┤
│2   │甲基安非他命8小包（內政部警政署 │甲基安非│驗前總毛重20│95安保管156 │
│    │刑事警察局送鑑編號A3-3、A4-1、  │他命    │.54 公克，包│            │
│    │A4-2、A5-1、A5-2、A5-6、A5-8、  │        │裝塑膠袋總重│            │
│    │A8-5）                          │        │3.58公克，總│            │
│    │                                │        │淨重16.96公 │            │
│    │                                │        │克，共取0.12│            │
│    │                                │        │公克鑑定用罄│            │
│    │                                │        │，總餘16.84 │            │
│    │                                │        │公克，純度約│            │
│    │                                │        │為95.3％    │            │
└──┴────────────────┴────┴──────┴──────┘
附表六之一：氯化鈉、草酸、檸檬酸
┌──┬────────────────┬────┬──────┬──────┐
│編號│數量                            │成分    │重量        │扣押物品清單│
├──┼────────────────┼────┼──────┼──────┤
│1   │氯化鈉5小包（內政部警政署刑事警 │氯化鈉  │驗前總毛重66│95安保管156 │
│    │察局送鑑編號A5-3、A5-5、A6、A7、│        │2.17公克，包│            │
│    │A9）                            │        │裝塑膠袋總重│            │
│    │                                │        │4.72公克，總│            │
│    │                                │        │淨重657.45  │            │
│    │                                │        │公克，共取  │            │
│    │                                │        │1.23公克鑑定│            │
│    │                                │        │用罄，總餘65│            │
│    │                                │        │6.22公克    │            │
├──┼────────────────┼────┼──────┼──────┤
│2   │草酸1小包（內政部警政署刑事警察 │草酸　　│驗前毛重2.28│95安保管156 │
│    │局送鑑編號A5-7）                │　　　  │公克，包裝塑│            │
│    │                                │        │膠袋重0.30  │            │
│    │                                │        │公克，淨重  │            │
│    │                                │        │1.98公克，取│            │
│    │                                │        │0.11公克鑑定│            │
│    │                                │        │用罄，餘1.87│            │
│    │                                │        │公克        │            │
├──┼────────────────┼────┼──────┼──────┤
│3   │檸檬酸1小包（內政部警政署刑事警 │檸檬酸　│驗前毛重0.58│95安保管156 │
│    │察局送鑑編號A8-4）              │　　　  │公克，包裝塑│            │
│    │                                │        │膠袋重0.17  │            │
│    │                                │        │公克，淨重  │            │
│    │                                │        │0.41公克，取│            │
│    │                                │        │0.11公克鑑定│            │
│    │                                │        │用罄，餘0.30│            │
│    │                                │        │公克        │            │
└──┴────────────────┴────┴──────┴──────┘
附表七：
┌──┬─────────────────┬───┬─────────┐
│編號│品名                              │數量  │扣押物品清單      │
├──┼─────────────────┼───┼─────────┤
│1   │販賣毒品單                        │1張   │95保管251編號5    │
├──┼─────────────────┼───┼─────────┤
│2   │販賣毒品名冊                      │1本   │95箱保管266編號15 │
├──┼─────────────────┼───┼─────────┤
│3   │販賣毒品帳冊                      │2本   │95箱保管266編號16 │
├──┼─────────────────┼───┼─────────┤
│4   │ＣＯＬＯＲＳ行動電話              │1台   │95保管251編號10   │
├──┼─────────────────┼───┼─────────┤
│5   │ＨＩＴＡＣＨＩ行動電話            │1台   │95保管251編號11   │
├──┼─────────────────┼───┼─────────┤
│6   │ＭＯＴＯＲＯＬＡ行動電話          │1台   │95保管251編號12   │
├──┼─────────────────┼───┼─────────┤
│7   │ＬＧ行動電話                      │1台   │95保管251編號14   │
├──┼─────────────────┼───┼─────────┤
│8   │ＳＯＮＹ　ＥＲＩＣＳＳＯＮ行動電話│1台   │95保管251編號15   │
├──┼─────────────────┼───┼─────────┤
│9   │ＳＯＮＹ　ＥＲＩＣＳＳＯＮ行動電話│1台   │95保管251編號18   │
├──┼─────────────────┼───┼─────────┤
│10  │ＦＡＲＥＡＳＴＯＮＥ行動電話      │1台   │95保管251編號16   │
├──┼─────────────────┼───┼─────────┤
│11  │ＦＡＲＥＡＳＴＯＮＥ行動電話      │1台   │95保管251編號17   │
├──┼─────────────────┼───┼─────────┤
│12  │ＭＯＴＯＲＯＬＡ行動電話          │1台   │95保管251編號13   │
├──┼─────────────────┼───┼─────────┤
│13  │行動電話ＳＩＭ卡                  │5張   │95保管251編號21   │
└──┴─────────────────┴───┴─────────┘
